1/24/23, 08:59 - Messages and calls are end-to-end encrypted. No one outside of this chat, not even WhatsApp, can read or listen to them. Tap to learn more.
1/24/23, 08:59 - Julio created group "PC - I 8:00 am"
1/24/23, 08:59 - Julio added you
1/24/23, 21:04 - Jaime: ya mandaron la propuesta de proyecto
1/24/23, 21:16 - Sixtos: En d√≥nde?
1/24/23, 21:17 - Julio: esta en el correo institucional
1/28/23, 14:32 - Julio: <Media omitted>
1/28/23, 14:38 - Luis: Al principio dice favor de llenar, eso se deja?
1/28/23, 14:39 - Julio: No, se quitaria, lo deje para tener ah√≠ el correo a donde se va enviar
1/28/23, 14:39 - Luis: Okey, pues supongo que todo est√° bien
1/28/23, 14:46 - Sixtos: S√≠ creo que todo est√° bien. Si lo puedes editar f√°cil ponle acento a mi nombre ‚ÄúRen√©‚Äù porfis :p
1/30/23, 18:52 - Jaime: ya subieron lo que tenemos que entregar de proyecto
1/30/23, 18:59 - Julio: En didactic?
1/30/23, 19:03 - Jaime: si
1/30/23, 19:39 - Luis: <Media omitted>
1/30/23, 19:41 - Luis: Se deber√° subir el detalle de las t√©cnicas a aplicar, si es cuestionario/entrevista todas las preguntas, si es observaci√≥n en cualquiera de sus tipos los detalles del lugar, tiempo, caracter√≠sticas y materiales.
1/30/23, 19:42 - Luis: Y ese es el texto de la tarea que se entrega el jueves 2
1/31/23, 16:05 - Julio: Que onda! oigan ya debemos de generar la entrevista semi-esctructurada, ya cre√© un docx compartido, y ya los un√≠ para que puedan editarlo, si no pueden abrirlo me dicen, comiencen a generar preguntas para poder comenzar a estructurarlo (se entrega el viernes) en las primeras paginas puse un avance de lo que debemos de hacer, ah√≠ esta ya un borrdador del correo que debemos de enviarle al Dr. Hector necesito que comeincen a poner sus preguntas para checarlas entre todos y ver cuales se quedan y a su vez que vean el borrador del correo para ya enviarlo, y una vez hecho eso repartir el trabajo para acabarlo rapido.
1/31/23, 16:13 - Jaime: ok
1/31/23, 19:19 - Jaime: alguien de aqu√≠ est√° con esteli?
1/31/23, 19:20 - Luis: Yo
1/31/23, 19:21 - Jaime: entonces solo tu y yo creo
1/31/23, 19:22 - Daniel Cardona: Yo tambi√©n estoy
1/31/23, 19:22 - Jaime: entonces somos tres vdd?
1/31/23, 19:26 - Julio: Creo que son todos menos yo, porque no he visto nadie con Alberto
1/31/23, 19:27 - Luis: No veo a √ìscar
1/31/23, 20:30 - Sixtos: De que? De administraci√≥n ?
1/31/23, 20:30 - Sixtos: Yo ya la llev√©
1/31/23, 20:31 - Luis: Okey, perfecto
2/1/23, 19:34 - Julio: Que onda, ya esta listo el formato si pueden checarlo para dar opiniones y si se necesitan cambios hacerlos ma√±ana, es en el mismo archivo a partir de la pagina 4, el formato me guie por lo que menciono la maestra, las preguntas no estan escritas tal cual las llegaron a poner, las modifique para darle un toque hablado ya que es una entrevista semiestructurada, en la mayoria tienen como una "explicacion" hablada de porque llegamos a esa pregunta.
2/1/23, 19:34 - Julio: chequenlo de una vez
2/1/23, 19:36 - Julio: el correo ser√° el que esta en la primera pagina. ese aun no lo voy a enviar solo lo pondr√© en borrador para que este listo para enviarse. btw: se debe de enviar a todos? a hector, la mestra y a todos nosotros vdd?
2/1/23, 19:36 - Julio: *maestra
2/1/23, 19:37 - Luis: Creo que s√≠ a todos
2/1/23, 19:49 - Jaime: yo lo cheque y me pareci√≥ bien como est√° escrito
2/1/23, 19:50 - Jaime: y pues siento ue si agregamos m√°s preguntas podr√≠amos pasarnos un poco del tiempo
2/1/23, 20:09 - Sixtos: Lo estoy checando
2/1/23, 20:35 - Sixtos: las primeras 3 p√°ginas se van a quitar?
2/1/23, 20:51 - Sixtos: Agregu√© unas preguntas sobre qu√© lenguajes de programaci√≥n utiliza el sistema y al final una pregunta de que si se nos pas√≥ preguntar algo
2/1/23, 20:51 - Sixtos: y correg√≠ todos los acentos, signos, etc que faltaban
2/1/23, 20:52 - Sixtos: Y yap, para m√≠ est√° listo
2/1/23, 20:52 - Luis: Lo del lenguaje no lo vamos a preguntar, deber√≠a de venir en el documento
2/1/23, 20:53 - Luis: Si ya tenemos el documento nos ahorramos varias preguntas para la primera entrevista
2/1/23, 20:53 - Sixtos: y si no viene o no hay documentaci√≥n?
2/1/23, 20:54 - Luis: En la segunda entrevista preguntamos
2/1/23, 20:54 - Sixtos: ok
2/1/23, 20:54 - Sixtos: bueno, solo quito esa pregunta y ya qued√≥
2/1/23, 20:55 - Sixtos: y
2/1/23, 20:55 - Sixtos: Ya*
2/1/23, 20:56 - Luis: Es que queremos primero ver c√≥mo muy poco del programa actual, para pedir la documentaci√≥n y hacemos una segunda entrevista para ver qu√© informaci√≥n nos falta por saber
2/1/23, 20:57 - Julio: Y creo que en vez de quitar la pregunta seria tambi√©n agregarle, hay documentaci√≥n? 
Si si la hay.
Es posible verla?...
2/1/23, 20:57 - Julio: Eso lo checamos bien ma√±ana, traten de llegar temprano
2/1/23, 21:06 - Luis: El 1.2 y 1.3 deber√≠a de venir en la documentaci√≥n si la hay.
2/1/23, 21:08 - Luis: La 3, en vez de preguntar si se puede ver, es si la hay no la puede mandar al correo que le mando la solicitud de la entrevista
2/1/23, 21:09 - Luis: Alguien se acuerda de la clase de ingenier√≠a de software con H√©ctor, d√≥nde nos puso a hacer un grupo de WhatsApp y que el hizo unos c√≠rculos de colores con conexiones en medio, y nos dijo que son las interacciones, yo creo que es ese, no me suena otro que sea en WhatsApp
2/1/23, 21:11 - Julio: Va ma√±ana checamos esos √∫ltimos detalles

Si debe de ser ese proyecto, que no le vi mucho uso, pero pues que nos explique como funciona
2/1/23, 21:11 - Julio: Btw, el correo ya esta en borrador para enviarlo
2/1/23, 21:11 - Luis: El correo est√° bien
2/1/23, 21:11 - Julio: Ma√±ana se env√≠a
2/1/23, 21:12 - Luis: La 12 no la preguntaremos
2/1/23, 21:12 - Julio: Esa ser√≠a para la siguiente entrevista
2/1/23, 21:12 - Luis: Exacto
2/6/23, 18:12 - Julio: <Media omitted>
2/6/23, 18:17 - Julio: <Media omitted>
2/8/23, 16:46 - Julio: Como van con la transcripci√≥n?
2/8/23, 18:07 - Daniel Cardona: lenta la transcripci√≥n, pero para m√°s tarde la pongo en el documento
2/8/23, 23:53 - Daniel Cardona: Ya qued√≥ en el documento la transcripci√≥n
2/9/23, 13:00 - Sixtos: Hola, oigan D√≥nde est√° el documento de los requerimientos ?
2/9/23, 15:58 - Julio: cual? el documento compartido o a cual te refieres?
2/9/23, 17:10 - Sixtos: Donde est√°n agregando los requerimientos
2/9/23, 17:14 - Jaime: es el qu mando julio al principio
2/9/23, 17:14 - Jaime: est√° en los mensajes de correo
2/11/23, 13:35 - Julio: <Media omitted>
2/13/23, 18:58 - Julio: Ya esta la parte de los requerimientos no funcionales 
Pongan los que creen que son los que debe de tener el proyecto con base a la entrevista, 
Eso tiene que estar hoy para ma√±ana checarlo y subirlo
2/13/23, 20:25 - Sixtos: Ok
2/13/23, 20:25 - Sixtos: Oigan a ustedes les carga didactic?
2/13/23, 20:34 - Julio: Me tarda en cargar pero sii
2/13/23, 20:34 - Jaime: yo si puedo entrar
2/13/23, 20:39 - Sixtos: yo no
2/13/23, 20:40 - Sixtos: <Media omitted>
2/13/23, 22:27 - Julio: @5214871432275 @5214443154493 @5214442641979 necesito que pongan los requerimientos
2/13/23, 22:51 - Julio: pongan los otros REQ que piensen en la pag: 15
2/13/23, 22:52 - Jaime: <Media omitted>
2/14/23, 16:53 - Sixtos: Creo que con esos requerimientos no funcionales es suficiente, recuerden que cuantos m√°s reqs pongamos mayor es el compromiso de cumplirlos despu√©s
2/14/23, 16:53 - Sixtos: Le cambi√© la numeraci√≥n a los no funcionales para no confundirlos con los funcionales
2/14/23, 16:54 - Sixtos: Y agregu√© unos comentarios de algunos puntos que creo que podr√≠amos reestructurar
2/14/23, 19:33 - Julio: Que onda! ya subi los REQ no funcionales, tambien ya estanc compartidos con hector para que los empiece a revisar y que nos de retroalimentacion.
2/16/23, 16:15 - Julio: Que onda, estoy acomodando para que todos hagamos algo de los casos de uso ahorita les paso los datos. por lo tanto ya tenemos las revisiones de la maestra de los funcionales y no funcionales.
2/16/23, 16:15 - Julio: <Media omitted>
2/16/23, 16:16 - Julio: funcionales
2/16/23, 16:16 - Julio: <Media omitted>
2/16/23, 16:19 - Julio: <Media omitted>
2/16/23, 16:22 - Julio: el inicio de ese texto esta en el documento de siempre hasta el final en la pag.  31, tenemos que generar esto hoy para ma√±ana descarta lo bueno y lo malo, la maestra no dar√° clase como tal ma√±ana nos dijo que usaramos la hora para adelnatar este trebajo, si alguien falto, hay que estar ma√±ana para acabar el doc. lo mas rapido posible
2/16/23, 21:32 - Julio: Que han puesto en el doc?
2/17/23, 08:12 - Julio: Si vendr√°n 
Estamos en la biomedica
2/17/23, 08:13 - Luis: ?
2/17/23, 08:14 - Julio: Para terminar esta madre
2/17/23, 08:52 - Sixtos: Ya me regres√© a mi casa y apenas lo vi üòë
2/17/23, 08:52 - Sixtos: Ahorita agrego al documento mis propuestas
2/17/23, 08:54 - Julio: Va ntp, las propuestas ya est√°n,
Ya estamos terminando dos tablas con sus dos casos de uso 
Mejor continua con ello agregando m√°s
2/17/23, 08:55 - Sixtos: Ok
2/17/23, 14:30 - Julio: Oscar Donde pusiste tus cambios? No los veo en la √∫ltima p√°gina
2/17/23, 14:34 - Julio: @5214871432275 solo pusiste las tablas?
2/17/23, 14:35 - Julio: @5214442641979 cambios nos los casos de uso?
2/17/23, 14:35 - Julio: No*
2/17/23, 14:35 - Luis: No ahorita estoy comiendo y le sigo
2/17/23, 14:36 - Julio: OK
2/17/23, 14:38 - Sixtos: No lo he cambiado
2/17/23, 14:38 - Sixtos: Ahorita estoy en clase
2/17/23, 14:38 - Julio: A que hora sales?
2/17/23, 14:38 - Sixtos: Ahorita termina esta y ya
2/17/23, 14:39 - Sixtos: Como 15 mins
2/17/23, 14:39 - Julio: Va
2/17/23, 14:40 - Julio: @5214443154493 tambi√©n hay que poner un caso de uso
2/17/23, 16:14 - Sixtos: Agregu√© el diagrama del an√°lisis de conversaciones
2/17/23, 16:14 - Sixtos: y le a√±ad√≠ detalles al del administrador que ya estaba
2/17/23, 16:16 - Julio: Va perfecto 
Deja lo checo
2/17/23, 16:16 - Julio: Utilizaste Draw.io?
2/17/23, 16:16 - Sixtos: sip
2/17/23, 16:27 - Julio: Ya lo estoy checando, solo una cosa ya que tienes el doc de Draw.io puedes acomodar los actores de otra forma para que las l√≠neas no se crucen
2/17/23, 16:34 - Sixtos: <Media omitted>
2/17/23, 16:34 - Sixtos: <Media omitted>
2/17/23, 16:35 - Julio: Sii algo pero aqu√≠ marca
2/17/23, 16:35 - Julio: <Media omitted>
2/17/23, 16:36 - Sixtos: aa
2/17/23, 16:36 - Sixtos: ok
2/17/23, 16:37 - Julio: A ver si puedes acomodarlo que no se vea tan mal
Porque si la primera versi√≥n se ve bien pero las l√≠neas no se cruzan
2/17/23, 16:41 - Sixtos: <Media omitted>
2/17/23, 16:44 - Sixtos: Ya qued√≥
2/17/23, 16:46 - Sixtos: Ya se perdi√≥ xd
2/17/23, 16:46 - Julio: De que?!
2/17/23, 16:46 - Julio: Ah es cierto ya no lo veo
2/17/23, 16:47 - Sixtos: En un rato lo vuelvo a agregar porque como que no se sincroniza bien
2/17/23, 16:47 - Julio: OK
2/17/23, 16:50 - Julio: <Media omitted>
2/17/23, 17:01 - Sixtos: No va poner as√≠ como de ‚ÄúTotal de usuarios: X‚Äù y lista por pa√≠s o cosas as√≠ ?
2/17/23, 17:02 - Julio: Mmm pues seria ideal pero hector no lo pidi√≥
2/17/23, 17:06 - Sixtos: Ok
2/17/23, 17:06 - Sixtos: Ahorita lo quito
2/17/23, 17:34 - Sixtos: Ya qued√≥ eso m√≠o
2/17/23, 17:35 - Daniel Cardona: Hasta ahorita ando viendo el grupo
Anduve ocupado y hasta ahorita me desocup√©
2/17/23, 19:56 - Julio: creo que ya quedo todo
2/17/23, 19:56 - Julio: para ya subirlo
2/17/23, 19:57 - Luis: Deb√≠an de ser una tabla para cada circulo ?
2/17/23, 19:57 - Julio: era una tabla para cada caso de uso
2/17/23, 19:58 - Luis: Okey
2/17/23, 19:59 - Sixtos: ok
2/17/23, 19:59 - Sixtos: Me parece bien
2/17/23, 20:04 - Julio: Va muy bien
2/17/23, 20:05 - Julio: Los dem√°s?
2/17/23, 20:05 - Julio: @5214443154493 @5214871432275 @5214444525546
2/17/23, 20:05 - Luis: Es que yo lo entendi mal, entonces tambien esta bien
2/17/23, 20:06 - Daniel Cardona: Est√° bien
2/17/23, 20:08 - Jaime: para m√≠ qued√≥ bien
2/20/23, 19:49 - Daniel Cardona: Si nos juntamos para la tarea de esteli?
2/20/23, 19:51 - Jaime: yo creo que si, es mas sencillo por que tenemos el proyecto definido
2/20/23, 19:51 - Jaime: pero creo solo somos 3
2/20/23, 19:52 - Julio: Pasen contexto
2/20/23, 19:58 - Jaime: tenemos que entregar el acta en la materia de esteli
2/20/23, 19:58 - Jaime: ma√±ana vemos que pdo @5214443154493
2/20/23, 20:04 - Julio: Ah es de la clase de las 7 vdd?
2/20/23, 20:15 - Jaime: si
2/25/23, 14:15 - Julio: Que onda! ya esta la presentaci√≥n de los requerimientos para este martes: chequenla que les parece. ahorita mando como nos vamos a acomodar para la presentaci√≥n.
2/25/23, 14:20 - Julio: EXPLICACION GENERAL DE CHATVIS: 
- JULIO

REQUERIMIENTOS FUNCIONALES:
- JAIME (3 - diap: 5 y 6 )
- LUIS (3 - diap: 6 y 7 )

REQUERIMIENTOS NO FUNCIONALES:
- OSCAR ( diap: 9, 10)
- DANIEL ( diap: 11, 12, 13)
2/25/23, 14:29 - Julio: BTW: Hay que tener tambien ya listo nuestro diagrama de caso, para que todos participen: hoy en la noche necesito que me manden alguna idea de su posible diagrama, para analizarlos y as√≠ poder subir uno. Si alguien no manda nada, el siguiente diagrama le tocaria hacerlo completo.
2/25/23, 23:22 - Jaime: @5214443154493 @5214871432275 ya est√° un modelo del acta, revisen su correo y agreguen cosas
2/25/23, 23:23 - Jaime: el martes tenemos una preentrega con esteli y ya lo quiere casi terminado
2/26/23, 11:21 - Daniel Cardona: Creo que lo dejaste en solo lectura
2/26/23, 11:22 - Daniel Cardona: En donde se agregan las ideas del diagrama? En el mismo documento de siempre?
2/26/23, 11:27 - Jaime: mmm...deja lo checo al rato, igual estoy utilizando el mismo formato de esteli
2/26/23, 11:27 - Jaime: para que agreguen cosas en ese y despu√©s lo juntamos
2/26/23, 11:28 - Jaime: de preferencia la √∫ltima parte
2/26/23, 11:29 - Jaime: <Media omitted>
2/26/23, 11:29 - Jaime: yo me encargo de lo primero
2/26/23, 13:15 - Julio: Manden sus propuestas del diagrama de clases
2/26/23, 13:19 - Daniel Cardona: Aqu√≠ al grupo?
2/26/23, 13:20 - Julio: Si quieren
2/26/23, 14:33 - Luis: Ya me perd√≠, que cosas nos faltan por hacer?
2/26/23, 14:34 - Jaime: el diagrama de clases para sandra
2/26/23, 14:35 - Jaime: y el avance de acta para esteli
2/26/23, 15:22 - Luis: Yo lo hice diferente a daniel pero me gusto la idea de la escuela y pais pero lo deje mas simple y le puse herencia
2/26/23, 15:23 - Luis: <Media omitted>
2/26/23, 15:26 - Luis: Solo que no supe que poner en el administrador
2/26/23, 15:26 - Luis: No sabemos bien que hara mas que ver cuantas veces usan el sistema
2/26/23, 19:22 - Sixtos: Estoy un poco revuelto, esta es la que cuenta como avance de proyecto verdad?
2/26/23, 19:26 - Sixtos: En un rato mando mi diagrama de clases
2/26/23, 19:29 - Julio: Si una parte, esta se presenta el martes y para la otra semana se presenta el diagrama de estado
2/26/23, 19:51 - Julio: Por fa, para ya tenerlos
2/26/23, 22:36 - Sixtos: <Media omitted>
2/26/23, 22:37 - Sixtos: Las clases que se me ocurren hasta ahora. Faltan atributos y m√©todos, solo es como un primer borrador para ver si maso as√≠ les parece
2/27/23, 12:04 - Jaime: ya cheque para que lo puedan editar @5214443154493 @5214871432275
2/27/23, 12:04 - Jaime: ma√±ana tenemos revisi√≥n, chequen lo que les ped√≠
2/27/23, 12:19 - Daniel Cardona: En un rato relleno el documento
2/27/23, 12:19 - Daniel Cardona: Para cuando es el diagrama?
2/27/23, 12:20 - Jaime: hoy
2/28/23, 06:57 - Luis: Si hay clases?
2/28/23, 07:20 - Sixtos: Supongo que s√≠
2/28/23, 19:02 - Jaime: chequen el mensaje de didactic
2/28/23, 19:02 - Jaime: Sandra env√≠o otro
3/1/23, 14:52 - Sixtos: Oigan cu√°ndo nos toca exponer?
3/1/23, 17:19 - Julio: Toca el martes, pero no se como va estar con el otro profe
3/1/23, 17:22 - Jaime: preguntamos bien ma√±ana
3/1/23, 18:47 - Sixtos: Ok
3/2/23, 07:55 - Luis: Al aula magna verdad?
3/2/23, 07:56 - Julio: Si
3/2/23, 08:04 - Luis: Nos toca con Paco malo ya valimos todos
3/3/23, 19:14 - Daniel Cardona: Tenemos que hacer tambi√©n el diagrama de secuencia? O por qu√© en didactic
3/3/23, 21:34 - Julio: Si, tambi√©n se tiene que hacer como el de clases
3/4/23, 15:24 - Julio: @5214443154493 @5214871432275 @5214442641979 @5214871432275 
Que onda Por lo pronto necesito que vallan haciendo el diagrama de secuencia, el que terminaron de exponer, en lo que lo hacen. @5214444525546  y yo estamos haciendo la presentaci√≥n del martes. 
Por lo pronto comiencen con eso
Va?
3/4/23, 15:25 - Julio: *Si necesitamos que lo vallan haciendo YA, para que no se junte con la presentaci√≥n
3/4/23, 16:53 - Luis: Pero la idea, se supone que lo debemos de hacer el lunes en clase,no?
3/4/23, 16:54 - Luis: Osea para llevar casi la versi√≥n final y la revisamos en clase?
3/4/23, 17:09 - Julio: Si versiones casi finales 
Para verlas el lunes
3/5/23, 11:44 - Julio: Para el martes y el jueves va a quedar de esta manera... 
@5214443154493 @5214442641979 
Hablaran del diagrama de estados de nuestro proyecto, ese lo van a exponer jueves 
@5214871432275 dar√°s un ejemplo de un diagrama de estados el martes y el jueves iniciaras con la exposici√≥n dando un repaso general de previo del martes

@5214444525546 explicaras dos ejemplos donde se muestren la mayor√≠a de la simbologia del sistema.

Yo iniciare con la exposici√≥n hablando del origen del diagrama, y la simbologia.
3/5/23, 11:44 - Julio: Espero en un rato m√°s acabar la presentaci√≥n
3/5/23, 11:45 - Julio: @5214443154493 @5214442641979 
Ma√±ana tenemos que checar el diagrama de nosotros para ya incluirlo en la presentaci√≥n 
Se env√≠a todo un d√≠a antes
3/5/23, 11:45 - Julio: Si tienen dudas me dicen
3/6/23, 08:10 - Daniel Cardona: <Media omitted>
3/6/23, 10:49 - Julio: @5214443154493 @5214442641979 comienzen con base al diagrama que mostraste hacer ya el diagrama final
3/6/23, 10:49 - Julio: por favor
3/6/23, 14:19 - Sixtos: Donde est√° la presentaci√≥n de estados?
3/6/23, 14:19 - Sixtos: Estoy en el diagrama
3/6/23, 14:52 - Julio: Ah! Esa no la he compartido, pero igual manden la imagen por aqu√≠ para ya agregarlo
3/6/23, 14:53 - Julio: @5214442641979 @5214443154493 tambi√©n est√° trabajando en ello, no se si has estado hablando con el
3/6/23, 14:53 - Sixtos: Es que quer√≠a ver los s√≠mbolos que pusieron porque encontr√© versiones que son diferentes
3/6/23, 14:53 - Julio: OK d√©jame pasarlo
3/6/23, 15:51 - Sixtos: Oigan, no tiene que ser el diagrama completo de todo el sistema vdd? O sea solo puede ser una parte,
3/6/23, 15:52 - Julio: Si, tiene que ser del sistema completo, le dec√≠a a Daniel que hagan una versi√≥n simple para ya enviar la presentaci√≥n y aun tener tiempo ma√±ana y el mi√©rcoles para presentarlo como debe de ser
3/6/23, 15:53 - Julio: Lo que se necesita es ya enviar la presentaci√≥n
3/6/23, 16:46 - Julio: Mandenme ya el diagrama por favor, necesitamos enviar ya la presentaci√≥n
3/6/23, 16:47 - Sixtos: voy
3/6/23, 16:53 - Sixtos: <Media omitted>
3/6/23, 16:53 - Sixtos: ese es el .png
3/6/23, 16:53 - Julio: ok va, para ponerlos ahorita
3/6/23, 17:11 - Sixtos: aaaaa se me pas√≥ decirte, ya la mandaste, es que hab√≠a como 3 o 4 diapositivas donde faltaban unos acentos
3/6/23, 17:21 - Julio: No aun no
3/6/23, 17:21 - Julio: Entre a clase
3/8/23, 15:52 - Jaime: @5214443154493 @5214871432275 recuerden que ma√±ana tenemos que entregar el avance del acta
3/8/23, 15:53 - Jaime: chequen y agreguen m√°s informaci√≥n
3/8/23, 15:53 - Jaime: <Media omitted>
3/8/23, 15:54 - Jaime: <Media omitted>
3/8/23, 15:57 - Jaime: hay que tener cuidado, el equipo de skincancer esteli los puso a corregir casi todo
3/8/23, 17:07 - Julio: @5214443154493 @5214442641979 
Oigan ma√±ana les toca ya exponer el diagrama, generen ya el diagrama final que es el que expondr√°n 
Si se necesita que me env√≠en el diagrama para antes de las 8 para ya tener el final. 
@5214871432275 ve preparando los dos ejemplos de diagrama, el repaso y el contexto del proyecto tu eres el que inicia la presentaci√≥n ma√±ana
3/8/23, 20:38 - Julio: Pasen ya el diagrama para incluirlo en la presentaci√≥n
3/8/23, 20:38 - Sixtos: Voy, estoy terminando
3/8/23, 20:39 - Sixtos: Oye en la presentaci√≥n viene la info del proyecto? Lo de "el cliente pidi√≥ tal e identificams estos requerimientos etc"
3/8/23, 20:41 - Julio: No no viene, se supone que eso lo dir√° Luis, solo explicar√° de que es nuestro proyecto
3/8/23, 20:52 - Sixtos: Ok
3/8/23, 20:54 - Sixtos: <Media omitted>
3/8/23, 20:54 - Sixtos: <Media omitted>
3/8/23, 20:54 - Sixtos: <Media omitted>
3/8/23, 20:54 - Sixtos: <Media omitted>
3/8/23, 20:54 - Sixtos: Listo, esos son los diagramas
3/8/23, 20:55 - Sixtos: Van en este orden:
1. Flujo principal
2. Registro
3. Login
4. An√°lisis
3/8/23, 21:27 - Julio: OK, ya los acabo de agregar
3/9/23, 10:26 - You changed this group's icon
3/9/23, 19:12 - Jaime: no ha entrado esteli?
3/9/23, 19:12 - Luis: a mi no me sal nada
3/9/23, 19:12 - Daniel Cardona: No veo la llamada
3/9/23, 19:12 - Jaime: inici√© una
3/9/23, 19:12 - Jaime: a ver metanse
3/9/23, 19:13 - Daniel Cardona: A ver si la ve
3/13/23, 16:41 - Jaime: @5214443154493 @5214871432275 pueden agregar las capacidades que actualmente tiene chatvis?
3/15/23, 11:25 - Julio: Que onda!
Oigan empiecen hacer el diagrama de actividades.
Hay que dividirlo por partes:
Login - Daniel
Registro - Luis
Usuario - Jaime
Administrador - Oscar 

Hay que hacer diagramas por separado y √∫nicamente subirlos al archivo, para m√°s tardar en la noche para checarlos, y si hay que corregir algo hacerlo.
Si traten de mandarlo hoy en la noche ma√±ana se supone que vamos a estar haciendo todo eso en clase, si lo hacemos hoy podemos faltar ma√±ana
3/15/23, 11:26 - Jaime: ok
3/15/23, 11:26 - Jaime: pero toma asistencia no?
3/15/23, 11:26 - Julio: Tambi√©n voy a comenzar a checar lo de la segunda entrega, ya que se entrega eso + la acta (que bueno esa ya casi esta)
3/15/23, 11:27 - Julio: Si, si toma lista, pero pues si no quieren ir pues ya no har√≠amos nada
3/15/23, 11:27 - Julio: As√≠ paso la otra vez
3/15/23, 19:50 - Julio: Vallan subiendo los diagramas
3/15/23, 20:01 - Sixtos: Aaa se me pas√≥ el tiempo. Estaba haciendo otro proyecto pero ahorita hago esto r√°pido
3/15/23, 20:21 - Luis: yo tengo dudas y opciones
3/15/23, 20:21 - Luis: <Media omitted>
3/15/23, 20:21 - Luis: <Media omitted>
3/15/23, 20:22 - Luis: solo eso o es mas acciones?
3/15/23, 20:41 - Julio: OK
3/15/23, 20:42 - Julio: Se ve bien, solo que podr√≠as poner en el rect√°ngulo de l√≠neas un texto como comentario de que a que refieres con el.
3/15/23, 20:43 - Luis: Del rect√°ngulo de ciclo?
3/15/23, 21:39 - Sixtos: <Media omitted>
3/15/23, 21:40 - Sixtos: As√≠ ya lo dejo?
3/15/23, 21:44 - Julio: Se ve bien, solo que tambi√©n agrega el procedimiento de que analiza los chat y los muestra en pantalla
3/15/23, 21:45 - Julio: @5214443154493 falta el tuyo
3/15/23, 21:49 - Sixtos: Ok
3/15/23, 22:01 - Daniel Cardona: Ah√≠ va
3/15/23, 23:27 - Sixtos: <Media omitted>
3/17/23, 07:54 - Sixtos: Hoy es en el auditorio?
3/17/23, 08:11 - Sixtos: Help d√≥nde es hoy ?
3/17/23, 08:11 - Julio: Es en el sal√≥n
3/17/23, 17:47 - Sixtos: Thx (perd√≥n se me olvid√≥ contestar en ese rato)
3/21/23, 19:02 - Julio: Que onda, ma√±ana es la exposici√≥n de los requerimientos.
Exponemos como se hab√≠a hablado, para que lean las partes que le tocan a cada uno. 
Ya ni seria tanto problema, simplemente con leer los requerimientos y que queden bien explicados 
Recuerden que es a las 8:00
3/21/23, 19:02 - Julio: EXPLICACION GENERAL DE CHATVIS: 
- JULIO

REQUERIMIENTOS FUNCIONALES:
- JAIME (3 - diap: 5 y 6 )
- LUIS (3 - diap: 6 y 7 )

REQUERIMIENTOS NO FUNCIONALES:
- OSCAR ( diap: 9, 10)
- DANIEL ( diap: 11, 12, 13)
3/22/23, 07:56 - Julio: https://teams.microsoft.com/l/meetup-join/19%3ameeting_MmY3NGU4ZTEtNjA4Mi00YjU2LWE4ZjUtOWNkZGEzZTBjOWE4%40thread.v2/0?context=%7b%22Tid%22%3a%2260681658-0f2d-4a4e-aaf1-6fd5f2dba33f%22%2c%22Oid%22%3a%2272303715-00c9-49bc-b3a0-3cd9548e5f06%22%7d
3/22/23, 08:02 - Julio: Si no se conecta Oscar, @5214871432275 toma tambi√©n la diapositiva 9 y @5214443154493 la 10
3/22/23, 08:33 - Luis: nos llevamos 20 minutos
3/22/23, 08:36 - Julio: sali√≥ bien, en la tarde les envi√≥ como vamos a quedar para hacer los diagramas del segundo avance, esos se suben el domingo.
3/23/23, 07:14 - Luis: Regresamos a clase de PCI hasta el lunes?
3/23/23, 09:35 - Julio: <Media omitted>
3/23/23, 09:37 - Julio: <Media omitted>
3/23/23, 09:38 - Julio: <Media omitted>
3/23/23, 09:40 - Julio: <Media omitted>
3/23/23, 15:06 - Luis: <Media omitted>
3/25/23, 18:04 - Luis: Quedaron raros por que no sabia si tenian que ser de cada uno o de todo el funcional junto
3/25/23, 18:06 - Julio: son por cada uno de los requerimientos
3/25/23, 18:07 - Julio: ahorita los checo, si los hiciste de todo funcional mejor modif√≠calos de una vez
3/25/23, 18:08 - Luis: Son por cada uno
3/25/23, 18:13 - Julio: <Media omitted>
3/25/23, 18:14 - Julio: *la img es un ejemplo
3/25/23, 18:15 - Julio: y tambi√©n tiene faltas de ortograf√≠a
3/25/23, 18:16 - Julio: y no usas "extend" y "include"
3/25/23, 20:12 - Julio: @5214871432275 para que lo edites y ya mandarlo bien.
3/25/23, 20:13 - Julio: @5214443154493 @5214442641979  Como van con los No Funcionales?
3/25/23, 22:05 - Daniel Cardona: Le mand√© a √ìscar los no funcionales
3/26/23, 13:08 - Julio: @5214871432275 ve mandando los diagramas ya corregidos
3/26/23, 13:08 - Julio: @5214442641979 ya tienes los No funcionales?
3/26/23, 14:45 - Luis: <Media omitted>
3/26/23, 14:45 - Luis: <Media omitted>
3/26/23, 17:16 - Sixtos: Perd√≥n amikos estaba durmiendo
3/26/23, 17:16 - Sixtos: Ahorita como algo y termino esos para mand√°rselos
3/26/23, 19:45 - Julio: Por fa, ya solo falta eso para subirlo
3/26/23, 20:32 - Julio: @5214442641979 como vas?, ya se necesita para subirlo
4/11/23, 12:32 - Julio: Que onda
Oigan hay que empezar a hacer algunos avances para la siguiente entrega.
El documento donde se va a agregar todo lo que llevamos y lo que tenemos que hacer ya esta en didactic, voy a comenzar a acomodar lo que tenemos 
Pero por lo pronto se necesita ya tener las relaciones de la base de datos, as√≠ que cada quien hay que hacer un dise√±o de un posible relaci√≥n, para checarlos y luego ya aplicar uno que nos convenza 
Tambi√©n se va a aplica el dise√±o de los mockups de como ser√≠an nuestras pantallas, esas yo las hago, y ya se las ense√±o 
Ahorita la vdd no recuerdo que m√°s hay que hacer pero de entrada hay que hacer eso, y ya para la otra entrega nos repartimos bien los puntos que faltan
4/18/23, 19:32 - Daniel Cardona: Entonces todo bien con Esteli?
4/18/23, 19:32 - Jaime: pues es corregir los errores de escritura y pues llenar el cronograma
4/18/23, 19:33 - Jaime: con los tiempos que hemos utilizado para cada punto
4/18/23, 19:33 - Jaime: igual de eso te encargas tu y Luis
4/18/23, 19:34 - Jaime: chequenlo, es la hoja 3
4/22/23, 19:40 - Julio: <Media omitted>
4/22/23, 19:40 - Julio: En la imagen ya est√° lo pendiente que necesitamos hacer para fin de semestre, el acta constitutiva ya fue firmada, y enviada esperemos que no pase a m√°s, principalmente porque ha H√©ctor ‚Äúle gust√≥‚Äù y podemos defendernos con eso con Sandra, si es que saca alg√∫n otro ‚Äúpero‚Äù.
4/22/23, 19:40 - Julio: Lo que hace falta ahora es el modelo de base de datos, y el modelo de entidad relaci√≥n, a eso me gustar√≠a que lo preparen Sixtos y Daniel, p√≥nganse de acuerdo para realizar ambos modelos, recuerden que solo ser√≠a el registro de los usuarios, los datos que se piden (que mencion√≥ H√©ctor) est√°n en los requerimientos,  ahorita subo la acta constitutiva que es el la recopilaci√≥n m√°s reciente y correcciones que Sandra ha pedido, esa entrega es la m√°s reciente a enviarse, as√≠ que si es posible el lunes en la clase, nos ense√±en lo que hicieron, para yo juntarlo y enviarlo. (ya la final)
4/22/23, 19:40 - Julio: El acoplamiento de la info es un nuevo documento que hay que volver juntar cosas que ya tenemos hechas y otras que a√∫n no, ah√≠ vamos a estar por lo pronto, Jaime, Luis y yo, el documento lo voy a hacer p√∫blico para todos pero vamos a implementar lo necesario que haga falta, como tareas principales entre los tres es acomodar las cosas ya realizadas y generar las faltantes.
4/22/23, 19:41 - Julio: Los dise√±os, esos ya comenc√© a realizarlos, tengo por lo pronto los prototipos de la p√°gina, desde su registro, index y su inicio de sesi√≥n, falta por hacer los mockups que es el dise√±o de alta fidelidad.  
*SI TIENEN DUDA EN ALGO ME DICEN
4/22/23, 19:45 - Julio: Ya se envi√≥ el documento compartido para que puedan verlo
4/23/23, 17:59 - Julio: @5214442641979 @5214443154493 como van con el modelado?
4/24/23, 18:14 - Jaime: @5214871432275 @5214443154493 tenemos que presentar algo con esteli?
4/24/23, 18:14 - Daniel Cardona: Creo que no
4/24/23, 19:48 - Jaime: @5214443154493 ya pasaron la presentaci√≥n de esteli?
4/24/23, 21:11 - Daniel Cardona: A√∫n no we
4/25/23, 08:12 - Luis: Hay clase?
4/25/23, 08:13 - Daniel Cardona: No hay
4/25/23, 23:51 - Julio: @5214443154493 @5214442641979 oigan vallan pasando el modelado para comenzar a subirlo a m√°s tardar ma√±ana antes de las 11am
4/26/23, 00:24 - Sixtos: Te lo voy a mandar m√°s al rato
4/26/23, 07:05 - Sixtos: Chequen si hay algo m√°s que podamos agregar a los modelos de BDs, est√°n muy simples
4/26/23, 11:53 - Julio: va! ya lo cheque solo cambie unos detalles del dise√±o, todo lo dem√°s esta bien, tambi√©n puse una intro donde damos √©nfasis del porque es tan simple y ya lo sub√≠
4/26/23, 13:22 - Sixtos: Ok
5/1/23, 11:59 - Julio: This message was deleted
5/1/23, 12:20 - Julio: @5214444525546 : Por favor ve realizando el cronograma de lo que se va a tratar el pr√≥ximo semestre, la codificaci√≥n, que primero que despu√©s, con fechas un tanto adecuadas.  y tambi√©n hay que argumentar del porque se har√° as√≠ cada secci√≥n, eso debemos incluirlo en el nuevo doc. (hagan el dise√±o para que quede en una sola pagina, √≥sea que no sea demasiado ancho al momento de acomodarlo en el documento)
5/1/23, 12:24 - Julio: @5214871432275: en el ultimo documento que les compart√≠ (el de la entrega final) se pusieron los casos de uso, todos los que mencionaste, hay que hacer correcciones, ya que tu tienes el archivo de los casos de uso corr√≠gelos y vu√©lvelos a poner en este nuevo documento. estas son las correcciones que dice la maestra:
5/1/23, 12:26 - Julio: <Media omitted>
5/1/23, 12:27 - Jaime: @5214871432275 mandame el cronograma que hicimos con esteli para usar ese como base
5/1/23, 13:02 - Julio: This message was deleted
5/1/23, 13:03 - Julio: This message was deleted
5/1/23, 13:07 - Julio: @5214442641979 @5214443154493 en la ultima correcci√≥n la maestra pidi√≥ tambi√©n agregar otro diagrama vayan haciendo el diagrama de actividades ya de todo el proyecto
5/1/23, 13:07 - Julio: todos estos cambios hay que tenerlos listo para el jueves
5/1/23, 13:13 - Jaime: @5214871432275 recuerda subir el cronograma a la carpeta que puso esteli en teams
5/1/23, 13:59 - Daniel Cardona: Uno muy general sin entrar en tanto detalle?
5/1/23, 14:03 - Julio: Uno que mencione todo el proceso desde el inicio de sesi√≥n hasta el an√°lisis
5/1/23, 14:07 - Julio: Solo que se muestren bien los pasos de cada uno
5/1/23, 18:42 - Luis: Hola, no podia usar la laptop en todo el rato, ya puedo ahorita les mando cosas
5/4/23, 22:04 - Julio: Que onda, las correcciones como van? Luis y Jaime ya dieron las partes que les toc√≥, aun faltan @5214443154493 y @5214442641979 Ustedes como van?
5/4/23, 22:14 - Daniel Cardona: Ya le mand√© el diagrama a √ìscar
5/4/23, 22:53 - Sixtos: Me lo mand√≥ Daniel pero yo he estado con un buen de trabajo y sin nada de tiempo. Hoy me desocupo como en 2 horas, si no ando muy cansado a esa hora lo agrego, sino es lo primero que har√© ma√±ana
5/4/23, 22:53 - Sixtos: <Media omitted>
5/4/23, 22:54 - Julio: Va no te apures, igual ma√±ana en hora de clase 
Para que descanses
5/8/23, 15:50 - Julio: <Media omitted>
5/11/23, 22:11 - Julio: Que onda! Oigan por favor pongan lo que falta en el documento para ma√±ana checarlo en la clase y si hay que hacer alguna correcci√≥n que se haga ah√≠ r√°pido
Igual traigan se su laptop para estar viendo detalles
5/12/23, 10:22 - Julio: Necesito que ya lo tengan para antes de las 11 por favor
5/12/23, 10:22 - Julio: Para comenzar a adaptarlo
5/12/23, 10:23 - Julio: 11:00 am!
5/12/23, 10:42 - Daniel Cardona: Ya √°gregu√© lo que faltaba
5/12/23, 10:50 - Julio: ok!
5/12/23, 10:51 - Julio: ya lo vi! esta bien!
5/16/23, 18:05 - Julio: Por favor vallan acomodando lo nuevo del documento
5/16/23, 18:05 - Julio: Antes de las 10 pm
5/17/23, 12:06 - Julio: Hola, nada mas para retroalimentaci√≥n, como quedaron los requerimientos? ya est√°n acomodados y divididos? @5214443154493 @5214871432275. Como quedo la informaci√≥n de los casos de uso referente a los dise√±os mockup? @5214442641979. Cuantos cambios llegaste hacer  en la soluci√≥n existente? @5214444525546
5/17/23, 12:09 - Julio: Ya serian estos √∫ltimos detalles, si necesitamos que quede lo mejor posible, ya que hoy se sube para evaluaci√≥n en ordinario. en cuesti√≥n del 4o Avance - Documento de Dise√±o donde la maestra nos dio la retroalimentaci√≥n ayer, ya la revis√≥ y pr√°cticamente nos fue muy bien, tenemos el 100/100, a excepci√≥n de los comentarios que nos dio. pero no hay nada mas que hacer.
5/17/23, 12:34 - Jaime: pues seg√∫n yo ya lo iba a dejar as√≠, pero ocupo que me digas si est√° bien
5/17/23, 14:03 - Sixtos: x2
5/17/23, 14:37 - Julio: @5214442641979, encontraste algo inusual en los casos de uso?
5/17/23, 15:49 - Luis: F√≠jate de los requerimientos, se supone que si est√°n acomodados
5/17/23, 20:45 - Sixtos: No. Solo al principio que est√° una descripci√≥n de diagramas de clase pero supongo que ah√≠ va por algo. Y no quise mover mucho para no cambiar la estructura
5/17/23, 20:52 - Julio: Si ya estuve comparando las versiones y creo que esta bien, ya voy a subir el PDF
5/17/23, 20:54 - Sixtos: Ok ok
5/18/23, 19:41 - Jaime: @5214871432275 @5214443154493 est√°n en la clase de esteli?
5/18/23, 19:41 - Luis: No
5/19/23, 07:27 - Luis: Dijo si hab√≠a clases?
5/19/23, 07:27 - Jaime: se que?
5/19/23, 07:28 - Luis: Ahorita s las 8, dijo que la siguiente no, pero no entend√≠ de hoy
5/19/23, 07:29 - Jaime: pues seg√∫n yo hoy no tenemos con Sandra
5/20/23, 17:50 - Jaime: @5214443154493 @5214871432275  no se si han visto las ultimas clases, solo para decirles, tenemos que entregar para el martes un avance del ultimo documento "plan para plantilla general"
5/20/23, 17:51 - Jaime: si lo quieren descargar esta en el chat de la clase, se supone que debemos entregar toda la parte que esra en verde:
 Planes de gesti√≥n de proyecto	4
Plan de gesti√≥n del alcance	4
Plan de gesti√≥n de requerimientos	4
Plan de gesti√≥n del cronograma	5
Plan de gesti√≥n de costos	5
Plan de gesti√≥n de calidad	6
Plan de gesti√≥n de recursos	6
Plan de gesti√≥n de comunicaciones	7
Plan de gesti√≥n de riesgos	7
Plan de gesti√≥n de los interesados	7
5/20/23, 17:53 - Jaime: ya que son 9 yo elijo los primeros 3, seriam alcance, requerimientos y cronograma.
ustedes elijas 3 de los 6 que sobran, desarrollen lo y tengalo listo para el lunes
5/20/23, 17:53 - Jaime: ya es lo ultimo que vamos a estar subiendo, para que no se retrasen y lo hagan, si tienen dudas vean las clases pasadas
5/20/23, 23:27 - Julio: <Media omitted>
5/20/23, 23:27 - Julio: En lo que va del m√≥dulo del sistema, aqu√≠ explicaremos a ciencia exacta como vamos a implementar una funci√≥n principal‚Ä¶ en este caso la secci√≥n del an√°lisis sem√°ntico, explicaremos como va a funcionar, que herramientas podemos utilizar y como ser√°n los pasos para hacerlo.
5/20/23, 23:27 - Julio: As√≠ que busquen investiguen algunos elementos de como podemos implementar la IA en an√°lisis sem√°ntico, si por medio de una API o por otra cosa, algo que sea bueno para implementar en el funcionamiento del sistema, tambi√©n ay√∫denme haciendo un diagrama de secuencia o de actividad exclusivamente del modulo del sistema o del requerimiento del que vamos hablar, desde la subida de un archivo .txt hasta como se muestra en pantalla; ya tenemos los mockups as√≠ que la idea final o de lo que se espera les puede ayudar de gu√≠a.
5/20/23, 23:27 - Julio: Y en cuesti√≥n del @5214444525546 y m√≠o comenzaremos con la problem√°tica, necesidad y objetivos, vamos a implementarlos bien para que queden lo mas entendibles posibles y comenzar con el dise√±o de las diapositivas.
5/20/23, 23:28 - Julio: *Por favor ya no nos queda mucho tiempo, hay que tener esto listo para ma√±ana, antes de las 5pm para comenzar a implementar todo, tambi√©n ya sea el martes o el mi√©rcoles vamos a hacer una reuni√≥n r√°pida para poder ensa√±ar la presentaci√≥n y estar en contexto ya que si en el d√≠a de presentaci√≥n nos llegan a dar preguntas y que alguien conteste en espec√≠fico, sepamos contestar*
5/20/23, 23:28 - Julio: Si tienen alguna duda me dicen!
5/21/23, 15:34 - Luis: Yo elijo del 4 al 6
5/21/23, 17:23 - Julio: @5214442641979 @5214871432275 @5214443154493  vayan pasando lo que les coment√©
5/21/23, 17:23 - Julio: Por favor
5/21/23, 17:49 - Luis: Yo no pude encontrar una que se implementara sencilla, lo unico que encontre que va de lo que buscamos es Natural Language API de Google pero todo lo que aparece para usarla es de python
5/21/23, 19:17 - Julio: Ok
5/21/23, 19:18 - Julio: Pasenme el diagrama
5/21/23, 19:58 - Julio: *Recuerden hacer el diagrama sin fondo en png para que la imagen se adapte a la presentaci√≥n
5/22/23, 18:41 - Julio: Oigan ya pasen el diagrama!
5/22/23, 19:41 - Jaime: @5214443154493 @5214871432275 ya para ma√±ana es el avance de esteli, ocupo que hagan y manden aqu√≠ lo que les toco
5/22/23, 19:42 - Jaime: si no est√° para ma√±ana a las 4 voy a suponer que no van a entregar nada y por lo tanto no los voy a contar para el documento
5/22/23, 20:06 - Daniel Cardona: El diagrama que estaba en el documento no estaba bien?
5/22/23, 20:35 - Sixtos: D√≥nde est√° el documento de la presentaci√≥n para poder agregar cosas
5/22/23, 20:55 - Julio: No lo he compartido crea un Word y ah√≠ agregalo y comp√°rtelo por aqui
5/22/23, 20:55 - Julio: Recuerden que es hablar de la arquitectura y del diagrama
5/22/23, 20:56 - Julio: El diagrama est√° bien, pero esta un poco general 
Hay que hacer solo uno desde que se ingresa el archivo hasta cuando se muestran los resultados con el an√°lisis sem√°ntico
5/22/23, 22:05 - Jaime: @5214443154493 lo de comunicaciones e interesados se m√°s explicito
5/22/23, 22:05 - Jaime: est√° bien que listes los puntos pero agrega mas
5/22/23, 22:05 - Jaime: se supone que tienes que desarrollar cada uno de los puntos
5/22/23, 22:26 - Sixtos: Ma√±ana hay clase a las 8?
5/22/23, 22:28 - Julio: no. ya no hay hasta la presentaci√≥n
5/22/23, 23:35 - Jaime: @5214443154493 @5214871432275 julio compartio un documento donde estamos haciendo lo de esteli, ahi hagan las modificaciones y agregen lo que tengan que agregar
5/23/23, 08:47 - Julio: @5214443154493 @5214871432275 @5214442641979 Ya necesito que me env√≠en bien estructurado el diagrama y la arquitectura del sistema, para agregarlo a la presentaci√≥n, se las he estado pidiendo desde el domingo, hoy debo subir la presentaci√≥n, ma√±ana a las 6:00 pm hay que hacer un ensa√±o de la misma para estar preparados.  lo necesito a mas tardar hoy a las 5:00 pm
5/23/23, 11:06 - Daniel Cardona: Ya le modifiqu√© en el documento
5/23/23, 13:38 - Sixtos: Nada m√°s que llegue a mi casa porque no traigo la compu ni datos pero llego y lo completo asap
5/23/23, 17:40 - Sixtos: En ese doc est√°n todos los diagramas del desarrollo del m√≥dulo de an√°lisis sem√°ntico, ch√©quenlo a ver qu√© falta .. tambi√©n est√° uno de la arquitectura general del sistema
5/23/23, 17:43 - Sixtos: Lo que dice de trazabilidad se refiere a mostrar el proceso desde que se identific√≥ el requerimiento (ese req. no lo tengo a la mano el documento), a trav√©s de los diagramas que se hicieron para identificar las partes etc, y al final mostrar los mockups y as√≠
5/23/23, 17:44 - Sixtos: A los diagramas no los puse en un solo color o tema porque no s√© cu√°l es el dise√±o de la presentaci√≥n, pero ahorita les paso aqu√≠ un zip con los archivos originales
5/24/23, 10:57 - Julio: Que onda, todo parece estar bien 
As√≠ que ya esta listo, hoy a las 6:30 nos conectamos TODOS en teams para hacer un ensayo general, esperando que ma√±ana nos toque la exposici√≥n y ya tener un pendiente menos.
Recuerden que es formal (no tanto) para que todos est√©n presentables
5/24/23, 17:40 - Sixtos: P√°sanos la presentaci√≥n para poder verla desde antes
5/24/23, 18:01 - Julio: ya les pase el escrito
5/24/23, 18:01 - Julio: en doc de word
5/24/23, 18:03 - Sixtos: ok
5/24/23, 18:03 - Julio: y tambi√©n la presentaci√≥n, esa aun falta agregar un punto pero lo checamos ahorita conectados
5/24/23, 18:31 - Julio: Ya se inicio la reunion
5/24/23, 19:36 - Julio: <Media omitted>
5/24/23, 19:36 - Julio: me dicen si se reproduce el video
5/24/23, 19:37 - Julio: D√≠game de una vez para mandar ya la presentaci√≥n
5/24/23, 19:39 - Luis: Yo no tuve problema ahorita
5/24/23, 19:39 - Julio: Va!! Con eso!
5/24/23, 19:40 - Jaime: todo bien
5/24/23, 19:40 - Luis: Y que tal esto de conclusion? 
En conclusi√≥n, la implementaci√≥n del sistema Semantic ChatVis en las conversaciones grupales de WhatsApp para los alumnos aborda la problem√°tica de evaluar el progreso de los proyectos acad√©micos. Esta herramienta brinda a los docentes una comprensi√≥n m√°s clara de c√≥mo los estudiantes se organizan, colaboran y toman decisiones, lo cual mejora la evaluaci√≥n global del trabajo en equipo y el rendimiento acad√©mico. Al utilizar el an√°lisis sem√°ntico, se busca explorar la gesti√≥n del tiempo y la organizaci√≥n de los alumnos en relaci√≥n con los proyectos acad√©micos. Los objetivos principales son proporcionar una visi√≥n m√°s completa del proceso de trabajo, fomentar una mejor gesti√≥n del tiempo y la organizaci√≥n, y promover una comunicaci√≥n m√°s efectiva y centrada en el prop√≥sito acad√©mico. Estas iniciativas buscan en conjunto optimizar el rendimiento acad√©mico y fortalecer la colaboraci√≥n entre los estudiantes, ofreciendo as√≠ una soluci√≥n integral para mejorar la experiencia educativa.
5/24/23, 19:43 - Daniel Cardona: a mi me parece bien as√≠
5/24/23, 19:44 - Luis: Me base totalmente en la de julio pero solo le quite lo que se repet√≠a del tiempo
5/25/23, 08:03 - Jaime: @5214443154493 d√≥nde andas?
5/25/23, 08:05 - Daniel Cardona: Ya voy llegando
5/26/23, 09:07 - Julio: Que onda! 
Ya pregunt√© a Sandra de las correcciones que nos hizo en didactic y no hay fecha de entrega o  limite, se tienen que hacer  correcciones, 
As√≠ que tenemos que tener todo listo antes de la fecha de ordinario 
Porque si en esta correcci√≥n hay m√°s y los d√≠as se nos pasan hasta llegar en ordinario y aun as√≠ siguen las correcciones ya no aplicariamos en ordinario si no en extraordinario 

As√≠ que estas correcciones hay que hacerlas YA! El d√≠a de hoy para envi√°rselo y que lo revise (esperando que ya sea lo m√≠nimo o que nos de la calificaci√≥n en ordinario) 
As√≠ que hoy a m√°s tardar a las 5:00 pm tener estas correcciones listas
5/26/23, 09:10 - Julio: Para que lo tengan presente 
Lo que son de sixtos, luis y Daniel p√≥nganse en contacto hablenlo para que salga asap!
5/26/23, 14:20 - Sixtos: Ya casi llego a mi casa ahorita lo checo
5/26/23, 14:55 - Julio: Ya correg√≠ lo que me tocaba y la ortograf√≠a, seg√∫n eso ya no hay errores ortogr√°ficos 
Pero si tambi√©n pueden darle una escaneada por cualquier cosa
5/26/23, 16:20 - Luis: La √∫ltima ya, pero se supone que si tenemos al usuario sin privilegios como usuario o cliente
5/26/23, 16:20 - Luis: La pen√∫ltima
5/26/23, 16:23 - Julio: Entonces hay que tratar de que ambos t√≠tulos concuerden, si en el dibujo se llama histograma y en la especificaciones otro trata de que se tenga el mismo nombre de la especificacion 
Igual en el cliente 
Que todo lo que diga cliente se mantenga como usuario para que no se tenga malos entendidos
5/26/23, 16:24 - Luis: Y si pueden pasar el diagrama de secuencia para cambiarle el nombre a las actividades
5/26/23, 16:24 - Julio: El punto es que se mantengan los nombres correctos porque ahora si me consta le ley√≥ todo el archivo,
5/26/23, 16:24 - Luis: Si todos tienen el nombre cliente de los casos de uso
5/26/23, 16:24 - Julio: @5214444525546 debe de tener el drama.io
5/26/23, 16:24 - Julio: Draw.io*
5/26/23, 16:25 - Luis: Ese documento est√° bien
5/26/23, 20:05 - Daniel Cardona: Ya est√° corregida la √∫ltima parte
5/26/23, 20:08 - Jaime: a ver qu√© pdo
5/26/23, 20:08 - Jaime: andaba ocupado
5/26/23, 20:08 - Julio: OK! Falta lo de @5214442641979 y @5214444525546
5/26/23, 20:21 - Sixtos: Lo estoy leyendo con detenimiento desde el inicio porque s√≠ tiene un buen de errores de ortograf√≠a, gramaticales etc. xd
5/26/23, 20:22 - Sixtos: Lo del diagrama de caso de uso que tiene "ver histograma" no entiendo c√≥mo cambiarlo, o sea no he visto de qu√© otra manera se le dice en el documento. Entonces a qu√© lo cambiamos?
5/26/23, 21:10 - Sixtos: Listo
5/26/23, 22:54 - Julio: Lo checare por √∫ltima vez y mando esta versi√≥n
5/26/23, 22:54 - Julio: Alguien recuerda cuando es la fecha limite para ordinario?
5/27/23, 00:30 - Luis: Hasta el 2
8/6/23, 22:49 - Luis: Aqu√≠ no est√° el profe, a mi se me acomoda en la tarde
8/6/23, 22:50 - Luis: Ya pregunt√© y si quieren ya no continuar en el equipo creo que tambi√©n lo pueden pedir o con entrar en una hora diferente al equipo
8/16/23, 14:24 - Luis: Parley
8/16/23, 14:25 - Luis: Los de la ma√±ana, si quieren quedarse con el proyecto de chatVis? <This message was edited>
8/16/23, 14:27 - Luis: O prefieren cambiarse al proyecto de c√°lculo mental, que es en el que estaban los dos integrantes que absorbieron (Iv√°n y elizabeth) que es un proyecto relativamente sencillo
8/16/23, 14:28 - Luis: Att, otro integrante de c√°lculo mental que igual va a reclamar ese proyecto para en la tarde
8/19/23, 21:12 - Jaime: Bueno como saben al final nos quedamos todos con el proyecto
8/19/23, 21:12 - Jaime: <Media omitted>
8/19/23, 21:13 - Jaime: esto es en lo que se quedo con los maestros para que lo revisen, chequen el documento y @5214443154493 @5214442641979  nos toca exponer el lunes con sandra
8/19/23, 22:52 - Jaime: <Media omitted>
8/19/23, 22:53 - Jaime: @5214443154493 @5214442641979 esta es la presentacion del lunes, cehquenla y llenen la matriz de habilidades, si tienen alguna propuesta envienla
1/16/24, 15:37 - Luis: Vamos a meter con Edgar o Paco
1/16/24, 16:01 - Jaime: edgar
1/23/24, 22:24 - Julio changed the group name from "PC - I 8:00 am" to "PCIII 6:00 pm"
1/23/24, 22:49 - Julio: Hola, ya realic√© el equipo en teams,
Lean lo que les puse tambi√©n ya les compart√≠ la platilla de la presentaci√≥n.

Para que todos trabajemos en ella y en ese mismo orden. 

Recuerden poner su presentaci√≥n final del backend en teams 

Con base a ambas presentaciones (front y back) hacemos la nueva presentaci√≥n.
1/24/24, 09:08 - Daniel Cardona: Oigan qu√© han hecho con Edgar? He estado hecho mierda desde el domingo, ya ma√±ana jueves voy
1/24/24, 13:03 - Jaime: ntp solo checa lo que ponemos en el nuevo grupo de teams
1/24/24, 16:39 - Julio: Que onda! Como Sigues?

Si checa lo que esta en el nuevo grupo de teams, tenemos que hacer una presentaci√≥n para ma√±ana, ya les asigne los roles, busquen la informaci√≥n con las presentaciones finales de PCII de front y back para tratar esos puntos que nos pide Edgar.

Tambi√©n en el grupo oficial de Edgar no pidi√≥ llenar una tabla de Excel de evaluaci√≥n del equipo, tienes que evaluar a cada uno de nosotros con las indicaciones que vienen ah√≠, (se eval√∫an a todos menos a uno mismo). si tienes dudas nos avisas.
1/24/24, 22:24 - Daniel Cardona: Ando mejorando
Va, estoy al pendiente de teams para ayudarles, nom√°s una cosa, se sube o algo el excel ?
1/24/24, 22:26 - Jaime: se supone que tenemos que subir lo de la evaluaci√≥n de los compa√±eros
1/24/24, 22:26 - Jaime: pero creo a√∫n no sale la asignaci√≥n
1/24/24, 22:39 - Julio: Si, para que ya vallas generando la parte que les toca
si el Excel se debe de subir en Didactic pero no ha asignado nada aun.
1/24/24, 22:39 - Julio: BTW: @5214442641979 @5214871432275 Como van con las partes de la presentaci√≥n?
1/24/24, 23:00 - Julio: Recuerden que lo que les toca poner en la presentaci√≥n tambi√©n es lo que hablar√°n ma√±ana en la presentaci√≥n.
1/25/24, 13:16 - Daniel Cardona: En descripci√≥n se refiere a describir a grandes rasgos c√≥mo funciona? o de qu√© va el proyecto?
1/25/24, 13:17 - Julio: Si as√≠ es. Con base a lo que se hizo en pc2
1/25/24, 13:55 - Sixtos: <Media omitted>
1/25/24, 14:30 - Julio: Ese lo presentaron con pc2?
1/25/24, 14:31 - Sixtos: nop
1/25/24, 14:32 - Julio: De preferencia el √∫ltimo que presentaron, osea si es bueno que sea por m√≥viles porque es responsivo pero tambi√©n no especificar tanto luego podemos tener problemas por ello.
1/25/24, 14:36 - Sixtos: Le quit√© eso de m√≥viles mejor
1/25/24, 14:42 - Julio: OK!
1/25/24, 15:09 - Sixtos: El dashboard del administrador muestra la lista de usuarios registrados y algo m√°s?
1/25/24, 15:11 - Sixtos: Estoy checando la ortogragfa de la presentaci√≥n
1/25/24, 15:11 - Sixtos: Tambi√©n hay algunas cosas de gram√°tica y estilo que se pueden mejorar, lo cambio o lo dejo como est√°
1/25/24, 15:14 - Julio: Si muestra la lista de los registrados
1/25/24, 15:15 - Julio: Ve checandolo y modificando m√°s tarde lo reviso de nuevo
1/25/24, 15:29 - Sixtos: yap
1/25/24, 15:29 - Sixtos: En lo de tecnolog√≠as agregu√© spacy en el backend que es la del modelo de clasificaci√≥n
1/25/24, 15:31 - Julio: Ok! lo checo nuevamente!
1/25/24, 16:25 - Julio: Listo! ya quedo, denle una checada por ultima vez, para que todos sepan como va hacer el orden de lo que vamos a decir.
1/25/24, 16:37 - Daniel Cardona: Oigan, pens√© que si la har√≠a para ir a exponer, pero apenas tengo voz y me estoy sintiendo mal.
Ya habl√© con Edgar que ando mal, una disculpa compa√±eros
1/25/24, 16:37 - Julio: Ntp! Si ya te dijo no hay problema. 
Por como se organizo las diapositiva @5214871432275 puede decir tu parte
1/25/24, 16:38 - Julio: @5214871432275 lee de vuelta las partes de Daniel para la presentaci√≥n.
1/25/24, 16:39 - Luis: Si, est√° bien
1/26/24, 13:18 - Julio: Hola, ayer ya ven que hab√≠amos acordado que hoy una reuni√≥n en teams a las 6:00 pm.
Tambi√©n varios dijeron que a las 3 pero yo no pod√≠a a esa hora. 

Estar√© libre antes as√≠ que si puedo a las 3. Quieren que se haga la reuni√≥n a las 3 (para que sea m√°s temprano) o ya la dejamos a las 6?
1/26/24, 13:18 - Julio: A lo mucho durar√° media hora, para poder acomodar todo lo que falta.
1/26/24, 13:19 - Daniel Cardona: Puedo a las 3 o las 6, c√≥mo vean los dem√°s
C√≥mo les fue ayer con Edgar?
1/26/24, 13:19 - Jaime: tambi√©n puedo a las 3
1/26/24, 13:19 - Jaime: pues bien, no hizo muchas preguntas
1/26/24, 13:19 - Jaime: solo que hoy no hay clase de proyectos
1/26/24, 13:20 - Julio: Va muy bien, a ver que dicen @5214871432275  @5214442641979 

Bien, aun mencion√≥ que porque no hab√≠as venido a√∫n. Pero no hizo muchas preguntas fueron cosas muy X que pregunto.
1/26/24, 13:21 - Luis: Yo no s√© si alcanc√© a las 3, voy saliendo y no se si llegu√© a tiempo
1/26/24, 13:21 - Julio: Como 3:15? Puedes llegar?
1/26/24, 13:24 - Luis: Se supone que si llegaria para esa hora, pero no es seguro voy a andar en carretera, depende del tr√°fico
1/26/24, 13:34 - Julio: OK, ntp, si Sixtos responde que para las tres tambi√©n puede, si puedes trata de conectarte si no ntp, te mantenemos informado
1/26/24, 14:36 - Julio: Bueno por lo pronto, podemos los dem√°s a las 3, entonces lo hacemos a esa hora. Les digo que no tomara mucho
1/26/24, 15:04 - Julio: Ya inicie la llamada
1/26/24, 15:37 - Daniel Cardona: En donde est√° la llamada?
1/26/24, 15:37 - Jaime: teams en el equipo que creo julio
1/26/24, 15:38 - Daniel Cardona: No me sale la llamada, solo veo que julio est√° en una
1/26/24, 15:47 - Jaime: @5214442641979 puedes agregar a julio y a Luis al git de nosotros
1/26/24, 15:52 - Daniel Cardona: Me puedes agregar a la llamada? De plano no me sali√≥ nada
1/26/24, 15:54 - Julio: Ya terminaron m√°s de raro sale la grabaci√≥n
1/26/24, 15:55 - Luis: Ac√°bo de llegar, okey para checarla
1/26/24, 16:03 - Julio: <Media omitted>
1/26/24, 18:18 - Sixtos: Vale ya escuch√© el audio. Al rato checo la grabaci√≥n de la reuni√≥n
1/30/24, 16:57 - Luis: A286774@alumnos.uaslp.mx
LuisJavierRuiz
1/30/24, 16:57 - Luis: el de github
1/31/24, 19:03 - Sixtos: @5214448375205 Me pasas tu usuario de github para agregarte al repo?
2/5/24, 22:07 - Julio: Hola! 
Ya quedo actualizado el Trello para que lo chequen.

@5214442641979 @5214871432275 vean la grabaci√≥n de la reuni√≥n para que vean las nuevas tareas que se asignaron y tenga sentido el trello.

@5214444525546 @5214443154493 ya quedo asignada la tarea de la documentaci√≥n para que puedan organizarla. (Hay que tener en consideraci√≥n que pueden ser m√°s, pero hasta ahora son los que considero importantes). 

Y por √∫ltimo con forme este avanzando en las tareas que me tocaron se los hago saber ya que tenemos una tarea que debemos de hacer todos.
2/5/24, 22:08 - Julio: @5214442641979 si es posible en el transcurso del dia de ma√±ana, dame todos los permisos de tu repo del back para poder clonarlo completo, por favor.
2/5/24, 22:11 - Julio: This message was deleted
2/5/24, 22:21 - Julio: @5214442641979 Ya para el trascurso de ma√±ana sube por favor el documento de los diagramas UML en la carpeta compartida que tenemos (crea una carpeta, pon el Word y el PDF) y me avisas para poder subirlo a la carpeta de Edgar.
2/6/24, 11:03 - Daniel Cardona: Que onda oigan, le acabo de preguntar a Raymundo sobre el servidor
Me dijo que usa Ubuntu Server 22.04, y que por hardware no nos preocupemos
2/6/24, 11:03 - Daniel Cardona: Pero para usarlo, hay que preguntarle a H√©ctor si ser√° para uso interno en la universidad, o externo

Si es local, Raymundo nos da una cuenta para que nosotros lo implementemos
O si es externo, ah√≠ √©l se encarga de implementarlo
2/6/24, 15:02 - Julio: Ahh va va, entonces para poder checarlo con Edgar, dependido de que nos puede decir o llegar a un acuerdo, porque dudo que ya Hector conteste
2/6/24, 17:55 - Julio: @5214442641979 como vas con el documento, hay que subirlo antes de las 8
2/6/24, 19:45 - Sixtos: los sub√≠ directo a la carpeta de auditoria
2/6/24, 19:45 - Sixtos: deja lo subo tambi√©n a la carpeta compartida
2/6/24, 19:50 - Sixtos: @5214448375205 Ya te agregu√© al repo en github, perd√≥n pens√© qe lo hab√≠a hecho desde la semana pasada
2/6/24, 19:56 - Julio: Va! Que bien! Gracias, ahorita lo checo
2/7/24, 16:39 - Julio: This message was deleted
2/7/24, 17:00 - Julio: @5214442641979  Me puedes dar acceso a las credenciales para poder acceder al repo ya que no me daja copiarlo a un nuevo repo
2/7/24, 17:31 - Daniel Cardona: Si hay clase de seminario?
2/7/24, 17:32 - Julio: Se supone que si
2/7/24, 17:32 - Julio: No hay nada en teams
2/7/24, 17:33 - Luis: Hab√≠a dicho que en el auditorio elegantes no?
2/7/24, 17:33 - Daniel Cardona: Si me mandar√°n alv si voy en pants?
2/7/24, 17:36 - Luis: Pants con camisa formal
2/7/24, 18:01 - Daniel Cardona: Si es en el Auditorio?
2/7/24, 18:04 - Julio: Sii
2/7/24, 18:05 - Daniel Cardona: Voy llegando
2/7/24, 18:59 - Sixtos: Mmm no te deja clonarlo?
2/7/24, 19:00 - Sixtos: Ya sale aqu√≠ que est√°s agregado
2/7/24, 19:00 - Sixtos: <Media omitted>
2/7/24, 19:00 - Sixtos: Estuve checando los permisos y no hay nada que mencione as√≠ como bloqueado o as√≠
2/7/24, 21:24 - Julio: Ya pude hacerlo, igual ahorita en la reuni√≥n se los comparto
2/7/24, 21:34 - Julio: Ya estamos en la reuni√≥n
2/7/24, 21:39 - Sixtos: No me carga Teams
2/7/24, 22:47 - Luis: Creen que el viernes nos de clase?
2/7/24, 22:48 - Julio: Esperemos que no
2/7/24, 22:57 - Sixtos: Ya sub√≠ mi carta a nuestra carpeta
2/8/24, 17:58 - Julio: Ya estamos aqu√≠
2/8/24, 17:58 - Julio: En lc2
2/9/24, 20:37 - Julio: Hola, en la tarde les hab√≠a cancelado la reuni√≥n de hoy, pero en la clase les hab√≠a comentado que a√∫n as√≠ la tendr√≠amos hoy.

Pero tengo broncas con mi lap as√≠ que ma√±ana les pongo un mensaje de lo que les iba hablar hoy.
2/10/24, 19:09 - Julio: Hola a todos, les envi√≥ este doc para las nuevas actualizaciones que hay que hacer, todo esto lo checamos el lunes para seguir avanzando, traten de leerlo todo para que estemos todos al pendiente.
2/10/24, 19:09 - Julio: <Media omitted>
2/12/24, 15:58 - Daniel Cardona: Dijo Edgar que habr√≠a clase hoy?
2/12/24, 16:06 - Julio: Clase como tal no, pero que si tenemos que ir
2/12/24, 18:10 - Sixtos: Oigan ya no alcanc√© a llegar
2/12/24, 18:10 - Sixtos: Si el profe pregunta le dicen que tuve un inconveniente
2/12/24, 21:32 - Julio: Ya empezamos!
2/12/24, 21:42 - Julio: @5214442641979 !!
2/12/24, 21:44 - Sixtos: No me sale
2/14/24, 15:49 - Julio: Hola, recuerden que hoy hay reuni√≥n y hay que tener listo el documento que se entrega hoy, lo checamos en la noche! los dem√°s sigan avanzando con las tareas.
2/14/24, 16:26 - Sixtos: Hola, pueden reunirse m√°s temprano hoy? Es d√≠a de san valent√≠n y tengo planes m√°s tarde
2/14/24, 16:26 - Sixtos: Ahorita estoy trabajando en el documento, espero en una hora o un poco m√°s ya tenerlo listo
2/14/24, 17:00 - Julio: Hola, amm no creo que se pueda porque varios tambi√©n andamos ocupados temprano.
Pero NTP, trabajamos igual que las otras sesiones, asignamos tareas y las agregamos a trello.

Si, si es posible que ya este el documento, para checarlo en la reuni√≥n y poderlo subir; solo com√©ntanos cuando ya este listo en la carpeta, lo checamos y lo subimos.
2/14/24, 20:58 - Sixtos: Les dej√© en la carpeta el documento. De una vez en pdf tambi√©n por si ya no le hacen ninguna modificaci√≥n
2/14/24, 21:25 - Julio: Va muy bien! ahorita lo checamos
2/14/24, 21:26 - Julio: gracias Sixtos
2/15/24, 16:15 - Julio: POLL:
Todos estamos en ISI o hay alguien de COMPU?
OPTION: ISI (4 votes)
OPTION: COMPU (0 votes)

2/15/24, 17:39 - Sixtos: Van a llevar laptop a la clase? o me llevo la m√≠a
2/15/24, 17:40 - Julio: yo traigo la mia
2/15/24, 17:49 - Sixtos: Ok
2/16/24, 22:05 - Julio: Hola, pues los documentos que deben entregar son los que tienen programados para su proyecto. Con respecto a la clase est√°n los ejercicios que han hecho, lo que les dej√© de los diagramas UML de su proyecto y la hojas de evaluaci√≥n que deber√° llenar el cliente, su asesor y su profesor (el lunes se las ense√±o y platicamos de las historias de usuario). PC-22232-04 Semantic ChatVis. Deber√°n poner las tareas en las hojas de Evaluaci√≥n y preparar una presentaci√≥n con el cumplimiento de las tareas mostrando una por una. Ustedes deben ponerse de acuerdo con su solicitante, profesor y asesor (osea yo en todo) para acordar el d√≠a, la hora y la fecha dentro del calendario que les dije... Puede ser a la hora de clase si es que no se las han ganado!.
2/16/24, 22:08 - Julio: Esta fue la contestaci√≥n de Edgar, con los puntos que les mencion√©.

Har√© la presentaci√≥n a los puntos a tratar que se entregaran en el sprint, no tenemos documentos en espec√≠fico (como me hubiera gustado tenerlos) pero seguimos trabajando como acordamos.

Con respecto al d√≠a del sprint, que d√≠a prefieren hacerlo?
Martes o jueves?
2/16/24, 22:10 - Jaime: deja avanzamos pero de preferencia martes
2/17/24, 17:40 - Julio: Va, entonces para poder pedir el martes la hora clase!
2/17/24, 17:45 - Julio: Hola a todos!

Me comenta Luis que ya este listo el front y el server para que puedan hacer el proceso y todos lo tengamos ( por favor comentan cuando ya todos tengan el proyecto funcionando ).

Tambien acabo de hacer la presentaci√≥n para el sprint, la puse en una carpeta que se llama Sprint - presentaci√≥n > Sprint, si pueden denle una checada para ver que opinan, solo est√°n las tareas que hemos hecho, ch√©quenlo y por favor d√≠ganme si es que lleg√≥ a faltar una.
Jaime y Daniel: si es posible cuando terminen lo de la documentaci√≥n darme un listado de todos los documentos que se realizar√°n en todo PCIII y solo seleccionar los que se presentan en el sprint I ( Si pueden ver el power point en la secci√≥n de documentaci√≥n para que vean como se va a implementar )

Las tareas se seleccionaron del cronograma, se cre√≥ un nuevo libro en el mismo documento del cronograma llamado Sprint I donde esta la informaci√≥n en conjunto con su descripci√≥n ( si pueden checarlo a ver que les parece ).
2/17/24, 17:48 - Julio: Algo mas que olvid√© decirles fue que ya le coment√© a Edgar sobre si podemos tener el Sprint el Martes, los mantengo informados en que me dice.
2/19/24, 15:06 - Luis: Vamos a ir hoy?
2/19/24, 15:35 - Luis: O solo el martes ( si acepto el Sprint)
2/19/24, 15:36 - Julio: Hola, pues no dijo nada de hoy, as√≠ que lo m√°s seguro es de que si haya clase
2/19/24, 15:36 - Julio: Y si acepto el sprint para ma√±ana
2/19/24, 15:37 - Julio: Ahh perd√≥n, acaba de actualizar algo!
2/19/24, 15:38 - Luis: Es que mando mensaje a teams que no abra clases pero no s√©
2/19/24, 15:38 - Julio: <Media omitted>
2/19/24, 15:39 - Julio: Btw, solo le comente que tengamos el sprint ma√±ana
2/19/24, 15:39 - Julio: Realmente no creo que alcancemos agendarla presencial, as√≠ que la agendare para que sea en teams
2/19/24, 15:41 - Luis: Si es necesario puedo ir a agendar yo ah√≠ al piso 6 pero ya ser√≠a de si quieren venir a la escuela si no soy mejor en teams
2/19/24, 15:44 - Julio: OK, mira por lo pronto ya la acabo de agendar en Teams, hoy en la reuni√≥n chocamos todo lo dem√°s
2/19/24, 23:02 - Julio: Hola, Ya est√°n listos los documentos, En la presentaci√≥n ya esta actualizada a las Historias de Usuario, en cada una en la secci√≥n de notas puse su nombre, eso significa que es la tarea que vamos a presentar, ch√©quenlo y si tienen dudas me comentan.
2/20/24, 17:25 - Jaime: @5214443154493 puedes presentar los art√≠culos que hicimos cuando nos toque hablar de ellos?
2/20/24, 17:39 - Julio: Hola a todos, por favor recuerden presentar las tareas que les toca y ya tenerlas listas con forme vamos avanzando, en la presentaci√≥n en notas se tiene cada a quien le toca para que las chequen, aun as√≠ se las paso por aqu√≠:

1.1- C√©sar
1.2 -  Jaime
1.3 - Daniel
1.4- Sixtos
1.5- Sixtos

2.1- Luis
2.2- Luis

3.1- Jaime y Daniel

4.1- C√©sar
2/20/24, 17:51 - Daniel Cardona: Los de las investigaciones que hicimos de apis?
2/20/24, 17:58 - Luis: Ya empez√≥
2/20/24, 18:08 - Daniel Cardona: comparto pantalla o asi lo dejamos?
2/20/24, 18:08 - Sixtos: Creo que con Ctrl + se puede hacer zoom en vscode
2/20/24, 18:09 - Daniel Cardona: para que se vean los repos de server, vue y el fullstack
2/20/24, 18:09 - Julio: sii comparte
2/20/24, 18:10 - Daniel Cardona: se ve?
2/20/24, 18:10 - Julio: si se ve
2/20/24, 18:10 - Julio: np te escuichas
2/20/24, 18:10 - Julio: escuchas
2/20/24, 18:10 - Daniel Cardona: estas hablando?
2/20/24, 18:10 - Julio: noo tu no te escuchas
2/20/24, 18:10 - Luis: Ya dej√≥ de compartir tambi√©n
2/20/24, 18:11 - Julio: dejaste de compartir tambien
2/20/24, 18:11 - Daniel Cardona: ya regreso edgar? o le sigo?
2/20/24, 18:11 - Luis: Ya regreso
2/20/24, 18:11 - Julio: ya sigue
2/20/24, 18:11 - Daniel Cardona: no me sale
2/20/24, 18:12 - Luis: Tu nos oyes?
2/20/24, 18:12 - Daniel Cardona: no
2/20/24, 18:12 - Luis: Bueno prende el micro y explica
2/20/24, 18:12 - Luis: Si pregunta algo te avisamos
2/20/24, 18:12 - Daniel Cardona: va
2/20/24, 18:13 - Julio: sii todo bien...
2/20/24, 18:13 - Sixtos: Si te oyes ya
2/20/24, 18:35 - Sixtos: Me puedes mandar la invitaci√≥n al fullstack otra vez ?
2/20/24, 18:35 - Julio: sii, si vi por ahi que dec√≠a expirada..
2/20/24, 18:35 - Sixtos: S√≠
2/20/24, 18:35 - Sixtos: Por favor
2/20/24, 18:35 - Sixtos: Es @o0ss
2/20/24, 18:36 - Daniel Cardona: una disculpa, al parecer compartir pantalla me hac√≠a dejarlos de escuchar, ten√≠a que salir y entrar a la llamada
2/20/24, 18:39 - Sixtos: Ntp al final sali√≥ bien
2/20/24, 18:40 - Julio: Si!! Ntp salio todo bien
2/20/24, 20:56 - Julio: Hola, nada m√°s para decirles que Edgar nos puso 9.5
2/21/24, 21:22 - Jaime: hola creo que no alcanzo a llegar a la junta, graben la porfa para checar la m√°s tarde
2/21/24, 21:24 - Julio: Hola! No se preocupen, estaba por decirles que hoy no tendremos la reunion ya que aun no termino de acomodar todo lo necesario para poder comenzar con las tareas, as√≠ que hoy no habr√°, nos conectamos el viernes
2/23/24, 21:49 - Luis: a313843@alumnos.uaslp.mx
12345
2/23/24, 21:49 - Luis: hector@uaslp.mx
admin123
2/23/24, 21:49 - Daniel Cardona: Gracias
2/23/24, 21:50 - Luis: una cuenta asi nomas si no la quieren crear
2/23/24, 21:50 - Luis: correo@prueba.com
pass
2/28/24, 21:31 - Julio: Ya comenzamos la reunion
2/28/24, 21:34 - Daniel Cardona: Voy entrando
2/29/24, 06:37 - Sixtos: Disculpen anoche me qued√© dormido antes de la reuni√≥n. Al ratito checo la grabaci√≥n
2/29/24, 19:26 - Julio: Hola, ntp Sixtos, ayer se mencionaron varios puntos, por favor ponte en contacto con Luis ya que estar√°s trabajando junto a √©l.

Solo para comentarles que en trello ya est√°n todas las tareas desglosadas para ya comenzar a trabajar, debemos de tener como fecha limite el 20 de marzo o un poco antes ya que es posible tengamos el siguiente sprint entes de semana santa, as√≠ que el viernes comenzamos a checar avances, poco a poco, tambi√©n lo que comenzaremos a tratar ser√° en que me comenten como ser√° la manera en que abordaran la tarea paso a paso para poder terminarla, eso nos ayudar√° a que todos estemos en contexto. y sepamos como vamos a llevar cada paso para las pr√≥ximas reuniones.
2/29/24, 19:26 - Julio: tambi√©n para recordarles que Edgar ya subi√≥ el excel de las calificaciones.
2/29/24, 20:28 - Sixtos: Vale gracias
3/1/24, 17:47 - Sixtos: Hoy no hab√≠a que ir a clase verdad?
3/1/24, 17:55 - Julio: No, solo si hab√≠a dudas en la calificaci√≥n en equipos
3/1/24, 18:59 - Sixtos: S√≠ me di cuenta ya cuando iba en el cami√≥n jaja
3/1/24, 21:31 - Julio: Ya iniciamos!
3/4/24, 13:19 - Jaime: hoy hay clase?
3/4/24, 13:20 - Julio: Tengo entendido que si, no dijo nada m√°s
3/4/24, 21:29 - Luis: Hab√≠a salido y apenas voy llegando a la casa por si empiezan, ahorita me conecto
3/4/24, 23:04 - Julio: Hola, ya est√°n las nuevas tareas en trello, enf√≥quense solo en la tabla "IN PROGRESS" esas tareas solo son para esta semana, las estar√≠amos checando hasta el viernes, ya que cada quien presente como esta funcionando.

Recuerden:
Es un archivo dist (que ya esta "compilado"). hay que ahora buscar la forma de como ingresar en el y tener el acceso para poder compartir los datos del servidor flask a Vue y viceversa 

o otro punto que se puede trabajar es manteni√©ndolo por separado en cliente y servidor, solo sera necesario crear las conexiones entre ambos mediante por ejemplo CORS, crees que me puedas ayudar con esto @5214442641979 en encontrar la mejor soluci√≥n a ello? 

las tareas que se enfocan para el viernes son las que est√°n el checklist (se trataron de reducir por partes para poder avanzar poco a poco) 

@5214443154493 Tus tareas de navbar se han cambiado en especial porque ya esta funcionando Vue en flask esos componentes est√°n funcionando correctamente. as√≠ que se modifico las tareas para que le des una checada. 

si aun tienen alguna duda con la tarea, me comentan. <This message was edited>
3/6/24, 09:08 - Julio: <Media omitted>
3/6/24, 09:18 - Julio: <Media omitted>
3/6/24, 17:09 - Julio: Hola, alguien pudo encontrar otra soluci√≥n?
3/7/24, 07:11 - Julio: Hola a todos, les comento que hay que trabajar con las rutas de flask por cuestiones de tiempo
3/7/24, 07:12 - Julio: As√≠, como tenemos planeado la implementacion del front y como se hab√≠an asignado las tareas, sigan trabajando as√≠ y que cada ruta est√© funcionando correctamente
3/7/24, 09:28 - Julio: Ya gener√© algunos cambios, en mi rama, por favor entren a mi branch y jalen los cambios de las rutas para que puedan trabajar
3/7/24, 09:28 - Julio: agregue algunas coas en view.py
3/8/24, 17:21 - Daniel Cardona: Saben si hoy hay clase con Edgar?
Acaba de decir que el pr√≥ximo lunes no
3/8/24, 17:22 - Jaime: seg√∫n yo no
3/8/24, 18:49 - Julio: <Media omitted>
3/8/24, 18:50 - Jaime: igual yo quiero checar algo hoy por si te quieres conectar
3/8/24, 19:00 - Sixtos: Yo voy retrasado y el resto de hoy voy a estar ocupado con trabajo as√≠ que no creo poder mostrar avance para la hora de la reuni√≥n
3/8/24, 19:01 - Sixtos: Prefiero saltarme esta reuni√≥n. Si se re√∫nen mejor reviso la grabaci√≥n ma√±ana
3/8/24, 19:10 - Luis: Yo igual, todav√≠a ando trabajo con la implementaci√≥n, para conectar las cosas y ver d√≥nde puede hacerse los cambios
3/8/24, 19:11 - Julio: OK! Va perfecto
3/8/24, 19:11 - Julio: Que necesitas checar Jaime?
3/8/24, 19:16 - Jaime: igual unas cosas de como conectar las visitas
3/8/24, 20:16 - Daniel Cardona: Tengo avanzado un poco de las vistas del navbar
3/11/24, 21:31 - Julio: Ya iniciamos!
3/12/24, 17:18 - Daniel Cardona: Debemos de ir con Edgar hoy?
3/12/24, 17:19 - Julio: Dijo que si iba haber clase
3/12/24, 17:19 - Julio: Solo vamos a revisar lo que hicimos la semana pasada
3/12/24, 17:21 - Luis: Osea importante no es pero toma lista
3/12/24, 17:21 - Daniel Cardona: Ni pedo entonces, ah√≠ nos vemos
3/12/24, 18:15 - Sixtos: No alcanc√© a llegar a tiempo a clase pero aqu√≠ voy a andar en la uni hasta las 7, porsicualquier cosa
3/13/24, 14:54 - Luis: Lo de las diapositivas es ma√±ana?
3/13/24, 15:21 - Julio: Si, ahorita las voy hacer
3/13/24, 21:15 - Julio: Hola a todos, oigan a√∫n no llego a mi casa para conectarme, no creo alcanzar, su gustan pueden hacer la reuni√≥n sin problema, o si no nos escuchamos el viernes, solo es cuesti√≥n de seguir avanzando con las tareas
3/13/24, 21:15 - Julio: Una disculpa
3/13/24, 21:24 - Luis: Okey, no te preocupes, pero por ahora por mensaje esta bien
3/14/24, 16:35 - Sixtos: Hay clase presencial hoy?
3/14/24, 17:04 - Julio: Se supone que hoy se mencionan lo de las pruebas de software y nada mas
3/15/24, 21:32 - Julio: Ya estamos aqui
3/15/24, 21:42 - Sixtos: Se me pas√≥ avisarles. Estoy en un velorio no me voy a poder conectar
3/16/24, 09:48 - Julio: Hola! Ntp! Ayer checamos varios puntos y los avances de todos, le coment√© a @5214871432275 que por favor te comente los puntos que se trataron ya que por ahora est√°n trabajando en conjunto. Para que por favor te comuniques con √©l. 

Por otro lado les comento que he estado haciendo algunos peque√±os cambios de la visualizaci√≥n de los contenedores del chat y del chord, en la tarde hago el push para que tengan esos cambios. 
Tambi√©n ya actualic√© algunas tareas en trello. <This message was edited>
3/16/24, 09:49 - Julio: Cualquier duda me comentan.
3/16/24, 09:54 - Jaime: oks
3/16/24, 15:56 - Sixtos: Ok ok
3/16/24, 18:18 - Julio: Hola, acabo de hacer un merge a testing de los contenedores del chat y del diagrama de relaciones. si pueden en el trascurso de la tarde hacer el pull de testing a su rama para ver los cambios. y que todos est√©n actualizados.
Me hacen saber si pueden verlo.
3/16/24, 18:20 - Julio: A√∫n me faltan cosas por modificar pero eso es lo que he realizado por ahora.
3/17/24, 17:08 - Julio: Hola, acabo de realizar nuevamente cambios especialmente en el dise√±o responsive de los componentes (chat y las gr√°ficas) 

Estaba teniendo problemas para que se comportar√° el responsive, as√≠ que hice nuevamente la estructuraci√≥n de los contenedores para que sea responsive, ahora ya esta funcionando, tambi√©n ya le agregue los contenedores con los dise√±os que ten√≠amos en vue, cuando puedan hagan nuevamente el pull desde Testing para esos cambios
3/18/24, 22:07 - Julio: Hola a todos!

Hoy checamos los avances y algunos peque√±os problemas que hay que resolver. 

Para dejarlos todos actualizados:
- La √∫ltima versi√≥n que se tiene en el Testing es la de Daniel (si hay algo nuevo se menciona que se haya subido a la branch)
- La carta de solicitud para el hosting ya esta firmada y esta lista mara enviarla a Raymundo, ma√±ana en la ma√±ana se enviar√° en autom√°tico todos tenemos copia del correo incluso Edgar.
- @5214871432275 @5214442641979 Ma√±ana se presenta las pruebas de software en clase, la presentaci√≥n ya esta hecha y se encuentra en nuestra carpeta, ma√±ana presentar√≠an las tres pruebas de software en clase.
- si es posible @5214442641979 y @5214871432275 ya tener avances de sus tareas ya que ser√° necesario tener la BD y los inicios de sesi√≥n de administrador y usuario para la implementacion de la tabla y los navbar.
- Recuerden que se necesitar√° tener seguridad y un checkbox de "aceptar los t√©rminos y condiciones"

Por favor reaccionen a este mensaje todos de enterados. 
Cualquier duda me comentan.
3/20/24, 09:09 - Julio: Hola a todos, si han visto su correo, ayer respondi√≥ Raymundo diciendo si es posible de que se comunique uno de nosotros de forma presencial en su oficina.

Por lo tanto si es posible que @5214443154493 vaya ma√±ana en el transcurso del d√≠a para poder estar de acuerdo con √©l.

Hoy en la reuni√≥n de la noche nos ponemos de acuerdo de los puntos a tratar con √©l.
3/31/24, 21:28 - Julio: Hola a todos, solo para comentarles que ma√±ana si tenemos reuni√≥n, solo para checar avances
3/31/24, 21:32 - Julio: This message was deleted
4/2/24, 15:04 - Sixtos: En los √∫ltimos commits de mi rama agregu√© una plantilla de toasts que se puede reutilizar en cualquier .html y sirve para mandar mensajes de feedback como error, success, info, warning (se pueden agregar otras categor√≠as si hace falta). Las utilizamos mucho para el proceso de registro y login, para mensajes de errores en la validaci√≥n de datos, etc.

Para que lo chequen y lo puedan reutilizar en las otras p√°ginas si es necesario, se logra con 2-3 l√≠neas a lo mucho
4/2/24, 15:05 - Sixtos: <Media omitted>
4/2/24, 15:06 - Sixtos: <Media omitted>
4/2/24, 15:06 - Sixtos: Adem√°s, el login y registro al parecer ya est√° completo
4/8/24, 16:24 - Jaime: hoy tenemos clase?
4/8/24, 16:48 - Julio: En teor√≠a
4/8/24, 21:03 - Julio: Hola! Oigan todos est√°n disponibles para hacer la reuni√≥n de una vez? o nos esperamos hasta las 9:30?
4/8/24, 21:03 - Luis: Yo estoy en el centro, si se pueden esperar mejor y espero llegar a tiempo
4/8/24, 21:04 - Julio: ok ntp entonces hasta las9:30
4/8/24, 21:40 - Sixtos: Voy en carretera y casi no tengo se√±al. Voy a tratar de conectarme pero si acaso podr√© escribir por chat
4/8/24, 21:50 - Julio: This message was deleted
4/8/24, 21:52 - Julio: Hola Sixtos! si pudiste escuchar lo ultimo o si no esta grabada toda la sesi√≥n si es posible que la puedas ver para que est√©s en contexto¬†de¬†todo.¬†
Algunos puntos a checar:
1- Puedes comentarnos cual es el estatus de lo nuevo que se hizo, que esta funcionando bien y que falta.
2- que cosas ya est√°n en el Testing 
3- Si es posible ya tener luz verde con los √∫ltimos cambios para que pueda continuar trabajando Daniel con los √∫ltimos detalles del proyecto.
4/8/24, 21:53 - Julio: Si no lo puedes poner por aqu√≠ o por un mensaje de audio estar√≠a muy bien, Gracias.
4/8/24, 21:56 - Sixtos: Si escuch√© m√°s o menos ,cortado pero s√≠. 

El registro, login y sesiones ya est√°n completos y deber√≠an pasar cualquier test. Manejan todo tipo de errores y as√≠. Solo falta implementar el https pero eso es ya teni√©ndolo en el servidor. 
Todos los √∫ltimos cambios los deje en mi branch, de ah√≠ los pueden hacer merge a testing? Ahorita no puedo hacerlo yo
4/8/24, 21:57 - Sixtos: Si pudieran intentar hacer el merge a testing estar√≠a bien para ver si surgen conflictos. Si no surgen ya puede continuar Daniel
4/8/24, 22:34 - Julio: Muy bien! Gracias! Intentar√© hacerlo ahora
4/9/24, 14:06 - Sixtos: Dijo algo importante el profe en clase ayer?
4/9/24, 14:06 - Sixtos: Hoy hay clase?
4/9/24, 14:08 - Julio: No, nos ver√≠amos hasta el jueves
4/14/24, 21:03 - Luis: Ya agregue el logout 
Cuentas bien hechas
Un correo de prueba medio bien hecho y correos admin para todos
Y el borrar usuario
4/14/24, 21:04 - Luis: Eso es lo √∫ltimo agregado
4/14/24, 21:18 - Luis: Adem√°s que todos nosotros tenemos cuentas de administrador
Son su cuenta de la uni con a....@alumnos 
Y su primer nombre en may√∫scula seguido de chatvis y 1
Algo as√≠: Luischatvis1
4/14/24, 21:19 - Luis: Y hay una cuenta no administradora correo@prueba.com y Pruebachatvis1
4/15/24, 21:47 - Daniel Cardona: Ya est√° el merge en Testing de mi rama
4/15/24, 22:00 - Jaime: okay gracias
4/15/24, 22:02 - Jaime: bueno chicos pueden checar la grabacion para enterarse los que no estuvieron, @5214871432275  crees que puedas subir tus ultimos cambios a la rama de testing para tener ya todo juntos?
4/15/24, 22:04 - Jaime: cuando luis confirme, todos trataremos de checar que corra bien en nuestras maquinas por si se tiene que usar algo el jueves, ademas de verificar los campos donde metamos info, para que entre todos no se nos pase nada
4/15/24, 22:05 - Jaime: entre ma√±ana y el miercoles se reparten las tareas para saber que nos toca exponer el jueves y el miercoles checamos puntos finales
4/16/24, 09:29 - Luis: Ya v√≠ el video y el correo es con a min√∫scula
4/16/24, 09:59 - Luis: As√≠ me salen en teams y de ah√≠ los agarre
4/16/24, 09:59 - Luis: En el de testing hay funciones que se pueden arreglar con el mismo flask como si fuera Vue o angular reduciendo el c√≥digo mucho
4/16/24, 10:06 - Luis: Pero as√≠ lo deje, ya sub√≠ los cambios a testing por si quieres probar
4/16/24, 10:07 - Luis: Y si las cuentas por ejemplo en mi caso son
a286774@alumnos.uaslp.mx
Luischatvis1
En caso de Daniel ser√≠a igual con a...@alumnos.uaslp.mx
Danielchatvis1
4/16/24, 10:09 - Luis: La de Edgar es ecastillo@uaslp.mx
Edgarchatvis1
4/16/24, 10:11 - Luis: Adem√°s si me gustar√≠a que registren una cuenta basura con datos a lo menso, para probar el borrar cuenta
4/16/24, 10:12 - Luis: Cualquier cosa me avisan si hay problema o paso algo y checar que paso
4/16/24, 10:30 - Luis: Adem√°s agregue el import datetime para instalarlo si es necesario
4/17/24, 11:08 - Jaime: Buenos dias chicos, la presentacion ya esta lista, julio nos hizo el favor de hacerla, por favor chequenla
4/17/24, 11:10 - Jaime: esta en la carpeta Sprit presentacion, es el power point que esta ahi, chequen las notas que estan por cada una de las diapositivas, en la noche checamos cualquier duda que tengan
4/17/24, 11:11 - Jaime: tambien de favor traten todo de checar que corra bien el proyecto con los ultimos cambios que se hicieron, chequen los campos donde capturamos informacion para que no se nos pase nada a ninguno
4/17/24, 11:11 - Jaime: Gracias y nos vemos en la noche
4/17/24, 21:39 - Julio: @5214442641979 Hola Sixtos crees que te puedas conectar?
4/17/24, 21:39 - Sixtos: Ay. Se me pas√≥ la hora
4/17/24, 21:39 - Sixtos: Ahorita me conecto esperen
4/18/24, 10:25 - Julio: Hola buenos d√≠as a todos!
Solo para recordar en por favor volver a ver la presentaci√≥n y estar listos

@5214871432275 como vas con la eliminaci√≥n de los usuarios?
4/18/24, 10:26 - Julio: Si por favor pueden checar los √∫ltimos cambios que est√°n en testing
4/18/24, 10:26 - Julio: Que todo este funcionando correctamente
4/18/24, 10:26 - Julio: Por favor me lo hacen saber, para  enterarme que todos nos esta funcionando
4/18/24, 10:39 - Luis: Ya qued√≥ estuve borrando los extras
4/18/24, 10:40 - Julio: Va muy bien!
4/18/24, 10:40 - Luis: Ya est√° modificado tambi√©n en la tabla todos tienen la fecha de creaci√≥n
4/18/24, 10:40 - Julio: Entonces ya esta tambi√©n en testing?
4/18/24, 10:40 - Luis: Si
4/18/24, 10:40 - Julio: Tambi√©n una cosa de causalidad de creaste una cuenta a Hector?
4/18/24, 10:42 - Luis: No a H√©ctor no
4/18/24, 10:47 - Luis: Listo ya
4/18/24, 10:48 - Luis: C√≥mo que la contrase√±a como esta hasheada la copie de otro, entonces si alguien en sus pruebas crea una cuenta que de contrase√±a tenga Hectorchatvis1 luego la copio
4/18/24, 10:48 - Luis: Pero ya qued√≥
4/18/24, 10:52 - Julio: OK muy bien! Muchas gracias Luis
4/18/24, 10:52 - Julio: Por favor todos los dem√°s checar el funcionamiento
4/18/24, 10:54 - Jaime: ya estoy dentro y se ve bien
4/18/24, 10:54 - Jaime: tambi√©n ya cheque lo de borrar usuario y funciona
4/18/24, 10:59 - Daniel Cardona: Es a las 7 verdad?
4/18/24, 11:01 - Luis: Si
4/18/24, 11:02 - Daniel Cardona: Vava gracias
4/18/24, 16:48 - Julio: Hola a todos chavos! 
El d√≠a de hoy nuevamente no podr√© estar en la reuni√≥n del sprint II.
Edgar ya lo sabe (si es posible volverlo a recordar en la reuni√≥n se lo agradecer√≠a mucho).

Todos los puntos a tratar qu√© mencionamos ayer, se mantienen igual! Daniel ayudar√° a terminar el pdf qu√© se entrega hoy y Jaime estar√° liderando la reuni√≥n! 

Todo saldr√° bien! Nos ir√° muy bien en este sprint II 

Y nuevamente una disculpa
4/18/24, 17:33 - Julio: Tambi√©n para comentarles que ya se envi√≥ la hoja de evaluaci√≥n en Pdf a Edgar
4/18/24, 17:33 - Julio: Muchas gracias por hacerla daniel
4/18/24, 18:06 - Sixtos: Qui√©n va a presentar en teams?
4/18/24, 18:07 - Julio: Jaime
4/18/24, 18:07 - Sixtos: ok
4/18/24, 18:31 - Luis: Jaime te paso la cuenta del mongo para que lo tengas ah√≠?
4/18/24, 18:35 - Julio: Hola muchachos oigan Edgar me acaba de avisar que se conectara un poco despu√©s
4/18/24, 18:35 - Julio: Para que no se apresuren
4/18/24, 18:39 - Julio: Por favor p√°sala luis
4/18/24, 18:39 - Luis: Ya se la mand√© a privado
4/18/24, 18:39 - Luis: t4Tc2c%UEnme#9U A286774@alumnos.uaslp.mx
4/18/24, 18:40 - Luis: Por si comparte alguien m√°s
4/18/24, 19:03 - Luis: D√≥nde se conectan?
4/18/24, 19:05 - Daniel Cardona: Dijo Edgar que lo movi√≥ hasta 7:30
4/18/24, 19:05 - Daniel Cardona: https://teams.microsoft.com/l/meetup-join/19%3ameeting_OGRkNDk5ZmMtYmNlNi00MGM5LWI0MTctYmZhZjVkNTdhZTc5%40thread.v2/0?context=%7b%22Tid%22%3a%2260681658-0f2d-4a4e-aaf1-6fd5f2dba33f%22%2c%22Oid%22%3a%229b2142fa-fc31-4ec0-b309-4fb43f2dd97c%22%7d
4/18/24, 19:05 - Daniel Cardona: Es ah√≠
4/18/24, 19:05 - Luis: Bueno
4/18/24, 19:06 - Sixtos: 7:30 entonces?
4/18/24, 19:06 - Luis: Sabe
4/18/24, 19:06 - Luis: Yo ya estoy nervioso
4/18/24, 19:07 - Julio: Sii 7:30 ya me salio
4/18/24, 19:07 - Jaime: oks igual o ya ando en teams
4/18/24, 19:08 - Julio: OK! Ahorita se bajo la presi√≥n por mi lado, tratare de entrar
4/18/24, 19:30 - Daniel Cardona: Nos vamos conectando?
4/18/24, 19:31 - Jaime: ya estamos
4/18/24, 19:33 - Luis: Anda en otra reuni√≥n
4/18/24, 19:34 - Sixtos: oks
4/18/24, 19:41 - Jaime: le pueden enviar el archivo?
4/18/24, 19:42 - Sixtos: yo
4/18/24, 19:42 - Sixtos: Ash no tengo espacio para subir
4/18/24, 19:42 - Luis: No me deja mover la pantalla
4/18/24, 19:42 - Sixtos: <Media omitted>
4/18/24, 19:42 - Sixtos: Pero es ese
4/18/24, 19:42 - Sixtos: Alguien que lo pudea mandar
4/18/24, 19:43 - Luis: No me deja a pedir mover la pantalla
4/18/24, 19:43 - Daniel Cardona: Ya lo mand√© a su correo
4/18/24, 19:43 - Daniel Cardona: Ahorita le avisamos
4/18/24, 19:43 - Luis: Es en la conversaci√≥n
4/18/24, 19:44 - Daniel Cardona: Ya lo recibi√≥
4/18/24, 19:46 - Luis: No me deja mover la pantalla
4/18/24, 20:49 - Jaime: listo chavos pues la vdd fuera de lo del horario en realidad sali√≥ todo bien
4/18/24, 20:49 - Jaime: muchas gracias por estar al pendiente
4/18/24, 20:49 - Jaime: y ya en un rato m√°s checamos el archivo que se tiene que enviar
4/18/24, 21:14 - Julio: Hola chavos! Ya me coment√≥ Jaime como estuvo hoy, la verdad una disculpa no pens√© que se pondr√≠a as√≠, el cambio de hora se hizo en tiempo y en forma pero no imagine que fuera as√≠ su actitud. 

Pero tambi√©n les quiero dar las gracias de que fuera de esa situaci√≥n sali√≥ todo bastante bien! 

Yo se que se iba a entregar un buen producto porque sabemos lo que se est√° entregando! 

Esperemos que no llegue a bajar tanto por ello. 

Nuevamente muchas gracias y una gran disculpa que no he estado presente en estos d√≠as.
4/19/24, 21:26 - Julio: Chavos! Tambi√©n para decirles que hoy no hay reuni√≥n nos escuchamos el lunes
4/21/24, 17:15 - Julio: Hola a todos, perd√≥n por molestarlos en Domingo. Les quer√≠a pedir su ayuda si est√°n de acuerdo con el documento que se tiene que enviar a Hector, del almacenamiento actual. si le pueden dar una checada r√°pida y me digan que opinan para enviarlo
4/21/24, 17:15 - Julio: y una pregunta se le env√≠a a Edgar  y el se la env√≠a a Hector o por correo se  la enviamos nosotros?
4/21/24, 17:15 - Julio: <Media omitted>
4/21/24, 19:00 - Jaime: para mi se ve bien, claro y al punto
4/21/24, 19:00 - Jaime: solo falta que luis lo cheque, el es el que mas sabe sobre la bd montada
4/21/24, 19:01 - Jaime: se le env√≠a a Edgar y el se la env√≠a a hector.....seg√∫n yo entendi eso
4/21/24, 19:04 - Daniel Cardona: Se ve bien
4/21/24, 19:04 - Daniel Cardona: Tambi√©n entend√≠ que se manda a Edgar
4/21/24, 19:05 - Luis: Se ve muy bien, est√° muy claro
4/21/24, 19:05 - Luis: Yo pens√© que solo se lo mand√°ramos a Edgar y el se lo mandaba a H√©ctor
4/21/24, 19:10 - Julio: OK! Va! Entonces para mandarlo 
Gracias!
4/21/24, 19:28 - Julio: Tambi√©n para comentarles, ya esta la evaluaci√≥n de la presentaci√≥n, Edgar les puso 9!
4/21/24, 19:55 - Jaime: y en el parcial a√∫n no lo saca?
4/21/24, 19:56 - Julio: No aun no
4/21/24, 20:03 - Jaime: pues bastante bien para lo que se quej√≥
4/22/24, 10:50 - Jaime: saben si hoy hay clase con Edgar?
4/22/24, 11:17 - Julio: Hola! Si! Dijo que si iba haber, en el grupo dijo que quiere hablar con nosotros
4/22/24, 12:57 - Luis: Lo que puso que hici√©ramos como se hace?
4/22/24, 12:58 - Jaime: supongo que es igual que el primero que hicimos
4/22/24, 17:51 - Daniel Cardona: Oigan, no voy a poder ir a la clase de Edgar
4/22/24, 17:52 - Julio: Ntp! Te avisamos que nos dice
4/22/24, 17:53 - Daniel Cardona: Gracias
4/22/24, 18:02 - Sixtos: Ya no alcanc√© a llegar
4/22/24, 18:02 - Sixtos: <Media omitted>
4/22/24, 18:03 - Julio: A√∫n no empieza xd
4/22/24, 18:03 - Sixtos: Voy por morales
4/22/24, 18:08 - Sixtos: Esta de buenas el profe?
4/22/24, 18:08 - Jaime: Masomenos
4/22/24, 18:08 - Julio: Anda algo happy
4/22/24, 18:10 - Luis: Anda rega√±ando equipos
4/22/24, 18:12 - Sixtos: No ya val√≠ mejor ni lleg√≥ ya
4/22/24, 18:12 - Sixtos: Sino me va rega√±ar
4/22/24, 18:25 - Jaime: oye dime un n√∫mero del 1-100
4/22/24, 18:25 - Jaime: para tu autoevaluaci√≥n
4/22/24, 18:37 - Jaime: Daniel 93
4/22/24, 18:37 - Jaime: sixtos 92.5
4/22/24, 18:59 - Daniel Cardona: Son las calificaciones del parcial?
4/22/24, 19:00 - Julio: Yes
4/22/24, 19:00 - Julio: Todos sacamos 92 y tu 93
4/22/24, 19:00 - Daniel Cardona: Neta? Y eso que si falto a sus clases
4/22/24, 19:13 - Sixtos: Perd√≥n no hab√≠a visto
4/22/24, 20:56 - Sixtos: Lo que puso el profe de correcciones de la agenda, somos nosotros?
4/22/24, 21:27 - Daniel Cardona: Voy a entrar un poco tarde a la reuni√≥n de hoy
4/22/24, 21:28 - Jaime: ntp, hoy no hay reuni√≥n
4/23/24, 16:45 - Sixtos: Hoy hay clase en el sal√≥n?
4/23/24, 16:51 - Luis: Hoy no hay clase, ni el viernes
4/23/24, 16:51 - Luis: El jueves si hay clase
4/24/24, 21:33 - Julio: ya empezamos!
4/24/24, 21:35 - Jaime: perd√≥n hoy no puedo asistir
4/24/24, 22:11 - Julio: Ntp!
4/24/24, 22:11 - Julio: Grabamos la reuni√≥n y si pueden verla pars estar al d√≠a!
4/24/24, 22:11 - Julio: Por favor
4/24/24, 22:15 - Jaime: ntp yo la chec√≥
4/25/24, 11:49 - Luis: Ya hice el push con la validaci√≥n, ya est√° en testing
4/25/24, 12:41 - Julio: Muy bien! Va muchas gracias @5214871432275
4/26/24, 21:17 - Luis: Habr√° junta hoy?
4/26/24, 21:19 - Julio: Si, r√°pida, solo para terminar los ajustes
4/26/24, 21:19 - Julio: Que faltan
4/26/24, 22:45 - Daniel Cardona: Ya est√°n los cambios en Testing
4/26/24, 22:47 - Julio: Va va muchas gracias Daniel!
4/29/24, 21:46 - Luis: https://www.youtube.com/watch?v=ERU5O2KOGpA&list=PLNinT9NvQh3ZpHtaj4Evq6T-ynM4xF0EU
4/29/24, 21:47 - Luis: https://www.youtube.com/@acominf
4/29/24, 21:49 - Julio: https://youtu.be/Uh6smFXPquE?si=h45UvCX80McdVSFe
4/29/24, 22:12 - Sixtos: Est√° muy interesante el proyecto pero el video no me gusta nada jaja
4/29/24, 22:12 - Sixtos: Mejor solo la voz en off, pidi√≥ que seamos nosotros quienes hablen?
4/29/24, 22:15 - Luis: Pidio la voz de todos, si lo hacemos con AI pues que se escuchen todos
4/29/24, 22:24 - Sixtos: Ok
4/29/24, 22:24 - Sixtos: y para cu√°ndo es?
4/29/24, 22:26 - Julio: El d√≠a 15 es el √∫ltimo d√≠a para entregar
4/30/24, 16:20 - Sixtos: <Media omitted>
4/30/24, 16:39 - Julio: No se preocupen, es algo que dijo ayer que tenemos que decirle que se hace cada quien en la hora clase
4/30/24, 16:39 - Julio: Eso yo lo subo
4/30/24, 16:47 - Sixtos: Ok
4/30/24, 16:48 - Sixtos: <Media omitted>
4/30/24, 16:48 - Sixtos: Sino para moverlo a un solo archivo .js
4/30/24, 16:48 - Sixtos: .css*
4/30/24, 17:19 - Julio: Se supone que no tiene una raz√≥n en especifico
4/30/24, 17:19 - Julio: Si, mejor cambiarlos
4/30/24, 17:20 - Sixtos: ok
4/30/24, 19:33 - Sixtos: <Media omitted>
4/30/24, 19:33 - Sixtos: Ah y el t√≠tulo porque dec√≠a ‚ÄúText analyzer‚Äù creo, pero se puede regresar a como estaba, solo que se me hizo extra√±o que le dejemos ese
4/30/24, 19:33 - Sixtos: As√≠ quedar√≠an el resto de las p√°ginas, les parece bien?
4/30/24, 19:34 - Sixtos: Tambi√©n agregue el captcha a los formularios de registro porque ahi nos faltaba, y algunos peque√±os detalles como mover las claves a un archivo .key que no va estar en el repositorio (por vulnerabilidades)
4/30/24, 19:42 - Julio: Va super! se ve muy fluido
4/30/24, 19:42 - Julio: Creo que se hab√≠a dejado as√≠ porque era el nombre completo
4/30/24, 19:43 - Julio: Pero en ambos textos es entendible
4/30/24, 19:43 - Julio: Se ve super bien!
4/30/24, 23:32 - Julio: Hola Chavos!

- Ya se envi√≥ el correo a Silvia, esperemos que conteste r√°pido, para iniciar el proceso del servidor con Raymundo, les hice una copia del correo para que lo tengan presente.
- Tambien ya le√≠ el reporte t√©cnico, hice algunos comentarios, si puedes checarlos @5214444525546 por favor.
- @5214871432275 Pudiste actualizar lo que mencionamos en la junta los pasos de instalaci√≥n en GitHub?, cuando puedas h√°zmelo saber.
Tambien ayudame a ver si en mongo atlas se puede agregar otro correo/cuenta para que Hector tenga acceso.
4/30/24, 23:36 - Jaime: ok
5/2/24, 08:20 - Julio: Hola chavos! 
Oigan silvia ya firmo la carta.

@5214443154493 no se si puedas en la hora clase poder preguntarle a Raymundo que ya tenemos eso firmado cual es el siguiente paso.
Ya se comparte el proyecto?, por que medio?.
5/2/24, 08:20 - Julio: Por favor Daniel
5/2/24, 08:49 - Daniel Cardona: Va, yo le pregunto y les aviso
5/2/24, 11:45 - Daniel Cardona: Ya le pregunt√© a Raymundo 

Tenemos que entregar la carta que le mandamos a Silvia en persona.

Ya con esto, le podemos mandar por teams o correo, el ZIP con el proyecto y √©l se encarga de instalarlo
5/2/24, 11:47 - Julio: OK! Muy bien, ma√±ana tienes clase con el @5214443154493 ?
5/2/24, 11:47 - Daniel Cardona: Si
5/2/24, 11:54 - Julio: OK! Entonces en un rato te mando el pdf ya con las firmas y si se lo puedes dar ma√±ana.
A que hora es tu clase? - para programar un correo y llegue a esas hora con el .Zip
5/2/24, 11:55 - Julio: @5214442641979 actualmente tu tienes la √∫ltima versi√≥n, podr√≠as generar el .zip para tenerlo listo y a su vez subir lo √∫ltimo en testing y hacer el merge en el main.

Por favor.
5/2/24, 12:15 - Luis: Se me olvid√≥ comentarlo, ya se vio las dependencias y ya est√°n checadas
5/2/24, 12:17 - Daniel Cardona: Va, yo se lo entrego y me avisas cuando est√© el PDF

La clase la tengo a las 11
5/2/24, 12:19 - Julio: Va va muchas gracias a los dos.

Entonces por favor @5214871432275 lo √∫ltimo subelo a testing para que @5214442641979 tenga eso √∫ltimo + sus √∫ltimos cambios y pueda hacer el merge en Main.
5/2/24, 12:20 - Julio: OK, entonces el correo lo pongo para que se env√≠e  a las 11:30 y ya al final de la clase le das la hoja y le comentas que ya esta el zip en si correo
5/2/24, 12:21 - Luis: Ya lo sub√≠ a testing
5/2/24, 17:47 - Julio: @5214443154493 Ya esta el PDF en nuestros documentos en PCIII > Proceso de solicitud de Hosting > Carta solicitud... Firmada.pdf
5/2/24, 17:52 - Julio: a ustedes si les esta corriendo el proyecto?
5/2/24, 17:53 - Julio: antes de que haga un git pull
5/2/24, 17:53 - Julio: de lo nuevo de testing
5/2/24, 17:54 - Daniel Cardona: Va ya lo v√≠, lo imprimo al rato y se lo entrego a Raymundo
5/2/24, 18:03 - Julio: oigan de casualidad si los deja iniciar sesi√≥n?
5/3/24, 12:03 - Julio: Hola a todos! el correo y la hoja que nos hizo el favor de entregarla @5214443154493  ya han sido entregados, esperemos que no haya ning√∫n problema, pero hay que estar el pendiente.
5/3/24, 21:21 - Sixtos: Hay reuni√≥n hoy?
5/6/24, 14:10 - Luis: Ya respondio y ahorita ando en la uni, pero que le puedo decir o le mandan correo?
5/6/24, 14:34 - Julio: Sigues ah√≠ en la un√≠?
5/6/24, 14:44 - Luis: Si
5/6/24, 18:08 - Julio: Hola recuerden que hoy nos conectamos para algo de revision
5/6/24, 18:08 - Julio: como 6:20 dijo Edgar mas o menos
5/6/24, 18:10 - Jaime: va a ser en teams?
5/6/24, 18:10 - Luis: ¬™
5/6/24, 18:11 - Julio: Si
5/6/24, 18:17 - Daniel Cardona: Por donde ser√° la llamada?
5/6/24, 18:17 - Julio: es en nuestro equipo deja te marco
5/6/24, 18:20 - Luis: Me pueden llamar otra vez
5/6/24, 18:42 - Julio: cuando se valla Edgar no se vallan!
